臺灣新北地方法院刑事判決
                                    109年度金訴字第199號
                     110年度金訴字第13號、第16號、第67號
公  訴  人  臺灣新北地方檢察署檢察官
被      告  林郁展



            鄧自立


            楊家成



                    （現另案在法務部○○○○○○○○○○○執行中）
            林雪珍



                    (現另案在法務部○○○○○○○○○執行中）                
上列被告因違反洗錢防制法等案件，經檢察官提起公訴（109 年
度偵字第22288 號）、追加起訴及移送併辦（109年度偵字第379
09號、第42104號，110年度偵字第4431號），本院判決如下：
    主  文
己○○犯如附表四「所犯罪名及宣告刑」欄所示之各罪，均累犯，
各處如附表四「所犯罪名及宣告刑」欄所示之刑及沒收。其中得
易科罰金之有期徒刑部分，應執行有期徒刑壹年，如易科罰金，
以新臺幣壹仟元折算壹日；不得易科罰金且不得易服社會勞動之
有期徒刑部分，應執行有期徒刑壹年玖月；拘役刑部分，應執行
拘役壹佰貳拾日，如易科罰金，以新臺幣壹仟元折算壹日。
酉○○共同犯洗錢防制法第十四條第一項之洗錢罪，累犯，處有期
徒刑伍月，併科罰金新臺幣壹萬元，罰金如易服勞役，以新臺幣
壹仟元折算壹日；未扣案之犯罪所得新臺幣陸仟元沒收，如全部
或一部不能沒收或不宜執行沒收時，追徵其價額。又犯三人以上
共同詐欺取財罪，累犯，處有期徒刑壹年伍月。
午○○犯三人以上共同詐欺取財罪，處有期徒刑壹年壹月。
庚○○被訴部分免訴。
    事  實
一、己○○與酉○○（微信暱稱：「台灣~我愛你!!」、「000000000
    0」）共同意圖為自己不法之所有，基於詐欺取財及洗錢之
    犯意聯絡，先由酉○○以附表二編號1所述方式取得附表二編
    號1所示人頭帳戶之帳號後，透過通訊軟體微信將該帳戶之
    帳號提供予己○○，再由己○○於附表一編號1所列時間，在不
    詳地點，以附表一編號1所載之方式，對寅○○施以詐術，致
    寅○○陷於錯誤，而於附表一編號1所示時間，將如附表一編
    號1所載金額之款項，匯入上開帳戶內。酉○○再以如附表二
    編號1所載方式，將寅○○之匯款交與己○○。己○○、酉○○即以
    前述方法製造金流之斷點，致無從追查上揭犯罪所得之去向
    ，而掩飾或隱匿該犯罪所得，並以8：2之比例朋分上開贓款
    （即己○○、酉○○各分得新臺幣【下同】24,000元、6,000元
    ）。
二、己○○明知自己並無出售商品之真意，竟意圖為自己不法之所
    有，基於詐欺取財之犯意，先向淘寶網站之遊戲賣家申購線
    上遊戲點數，取得遊戲點數交易所產出如附表一編號2、7至
    10、12、14至19所示各虛擬帳戶帳號，再於附表一編號2、7
    至10、12、14至19所列時間，在不詳地點，以附表一編號2
    、7至10、12、14至19所載之方式，對附表一編號2、7至10
    、12、14至19所示之寅○○等人施以詐術，致其等均陷於錯誤
    ，而於附表一編號2、7至10、12、14至19所述時間，將如附
    表一編號2、7至10、12、14至19所載金額之款項，匯入上開
    虛擬帳戶內。待被害人完成匯款，遊戲點數賣家即將等值之
    遊戲點數撥入己○○指定之帳號。
三、己○○與酉○○、午○○、庚○○（微信暱稱：「都是酸奶丿別TM裝
    純」、「別跟我磨叽」，所涉加重詐欺取財等罪嫌，由本院
    另為免訴判決，詳如下述）、趙尹晨（微信暱稱：「趙公子
    」、「CHEN」、「小鴨鴨」，所犯加重詐欺取財等罪，業經
    本院以110 年度金訴字第273號判處罪刑）共同意圖為自己
    不法之所有，基於三人以上共同詐欺取財及洗錢之犯意聯絡
    ，先由酉○○以附表二編號2所述方式透過微信提供附表一編
    號3-1所示人頭帳戶之帳號予己○○；復經趙尹晨、庚○○、午○○以附表二編號3 所載方式取得附表一編號3-2所列人頭帳戶
    之提款卡及密碼後，以微信將該帳戶之帳號提供予己○○。己○○則於附表一編號3-1 所示時間，在不詳地點，以附表一編
    號3-1 所載之方式，對癸○○、壬○○施以詐術，致其等均陷於
    錯誤，而於附表一編號3-1 所示時間，匯款3萬元至附表一
    編號3-1所列之人頭帳戶內（後經許献偉於109年4月3日22時
    31分許將3萬元匯還）。嗣因癸○○、壬○○質疑己○○係詐騙集
    團，己○○為取信癸○○、壬○○，竟逾越前開三人以上共同詐欺
    取財及洗錢之之犯意聯絡，單獨萌生非法利用個人資料、冒
    用身分而使用他人交付之國民身分證之犯意，將其前於108 
    年12月3 日出監後至109 年4 月2 日前某日，因向趙尹晨借
    用筆記型電腦而取得其內儲存之葉博凱之國民身分證照片檔
    案，傳送予癸○○，致癸○○、壬○○誤信為真，而於附表一編號
    3-2所示時間，匯款3萬元至附表一編號3-2所列之人頭帳戶
    內，足以生損害於葉博凱。庚○○隨即依趙尹晨之指示，持附
    表一編號3-2所示人頭帳戶之提款卡，於附表一編號3-2 所
    載之時間、地點，提領如附表一編號3-2所列金額之款項，
    然庚○○領得贓款後，未及交與趙尹晨前，即於109年4 月4 
    日1 時許為警盤查查獲。己○○、酉○○、午○○、趙尹晨、庚○○
    等人即以上開方式製造金流之斷點，致無從追查前揭犯罪所
    得之去向，而掩飾或隱匿該犯罪所得。
四、己○○為成年人，明知自己並無出售商品之真意，且李○慶（9
    1年9月生，真實姓名年籍資料詳卷）係12歲以上未滿18歲之
    少年，竟意圖為自己不法之所有，基於非法利用個人資料、
    冒用身分而使用他人交付之國民身分證及詐欺取財之犯意，
    先向淘寶網站之遊戲賣家申購線上遊戲點數，取得遊戲點數
    交易所產出如附表一編號4、11、13、20所示各虛擬帳戶帳
    號，再於附表一編號4、11、13、20所列時間，在不詳地點
    ，以附表一編號4、11、13、20所載之方式，對附表一編號4
    、11、13、20所示之丁○○、少年李○慶、丙○○、丁珏絜等人
    施以詐術，並傳送葉博凱之國民身分證翻拍照片檔案予丁○○
    、少年李○慶、丙○○、丁珏絜，佯裝係葉博凱本人以取信丁○○等人，足以生損害於葉博凱，並致丁○○等人均陷於錯誤，
    而於附表一編號4、11、13、20所述時間，將如附表一編號4
    、11、13、20所載金額之款項，匯入上開虛擬帳戶內。待被
    害人完成匯款，遊戲點數賣家即將等值之遊戲點數撥入己○○
    指定之帳號。
五、己○○、趙尹晨、乙○○（所犯加重詐欺取財等罪，業經本院以
    110 年度金訴字第13號、第16號判處罪刑）等人共同意圖為
    自己不法之所有，基於加重詐欺取財及洗錢之犯意聯絡，先
    由趙尹晨以附表二編號4 至5 所述方式取得附表一編號5 至
    6 所示人頭帳戶之提款卡及密碼後，透過通訊軟體微信將該
    帳戶之帳號提供予己○○，再由己○○於附表一編號5至6 所列
    時間，在不詳地點，以附表一編號5至6 所載之方式，對辰○○、巳○○施以詐術，致其等均陷於錯誤，而分別於附表一編
    號5 至6所示時間，將如附表一編號5至6 所載金額之款項，
    匯入上開人頭帳戶內。李弘逸隨即依趙尹晨之指示，持提款
    卡於附表二編號4至5所載之時間、地點，提領如附表二編號
    4 至5 所列金額之款項。李弘逸於領款完畢後，連同提款卡
    一併交付趙尹晨，趙尹晨於扣除其自身可獲得之報酬（附表
    一編號5、6部分分別為2,000 元、3,000 元）及支付李弘逸
    之報酬（6,000元、4,000元）後，剩餘款項則以如附表二編
    號4 至5 所示方式交與己○○。己○○、趙尹晨、乙○○等人即以
    上開方式製造金流之斷點，致無從追查前揭犯罪所得之去向
    ，而掩飾或隱匿該犯罪所得。
六、嗣經警方於109 年6 月16日14時10分許，在桃園市○○區○○○
    路0 段00巷00號之潮旅館118 號房內拘提己○○到案，並當場
    扣得其所有之OPPO廠牌手機1 支（IMEI：000000000000000
    、000000000000000，含行動電話門號：0000000000號、000
    0000000號之SIM卡各1 張）。
七、案經寅○○、辛○○、癸○○、壬○○、丁○○、辰○○、巳○○、子○○、
    丑○○、申○○、李○慶、戌○○、丙○○、甲○○、未○○、卯○○、亥○○、葉奕翔、丁珏絜訴由新北市政府警察局海山分局移送臺
    灣新北地方檢察署檢察官偵查起訴、追加起訴及移送併辦。
    理  由
甲、有罪部分：
一、證據能力之認定：
    按被告以外之人於審判外之陳述，雖不符合刑事訴訟法第15
    9 條之1 至第159 條之4 之規定，而經當事人於審判程序同
    意作為證據，法院審酌該言詞陳述或書面陳述作成時之情況
    ，認為適當者，亦得為證據，刑事訴訟法第159 條之5 第1
    項定有明文。查本判決以下援引之被告己○○、酉○○、午○○以
    外之人於審判外之言詞或書面陳述，雖屬傳聞證據，惟當事
    人於本院準備程序時均表示同意作為證據方法而不予爭執，
    本院審酌上開證據資料製作時之情況，尚無違法不當及證明
    力明顯過低之瑕疵，與本案待證事實復具有相當關連性，以
    之作為證據應屬適當，依前揭規定，認上開證據資料均得為
    證據。至非供述證據部分，並無事證顯示係實施刑事訴訟程
    序之公務員因違背法定程序而取得，復經本院依法踐行調查
    程序，皆應有證據能力。
二、認定事實所憑之證據及得心證之理由：
  ㈠被告酉○○部分：
　　訊據被告酉○○矢口否認有何如事實欄一、三所載詐欺取財或
    三人以上共同詐欺取財及洗錢之犯行，辯稱：我不認識己○○
    、趙偲妤（即趙尹晨之胞姐、被告己○○之女友）、許献偉，
    也不曾在通訊軟體上與他們對話過；微信暱稱：「台灣~我
    愛你!!」、「0000000000」均非我使用云云。經查：
    ⒈被害人寅○○及告訴人癸○○、壬○○有於事實欄一、三所示之
      時間，遭共同被告己○○以前述方式施以詐術，致其等均陷
      於錯誤，分別於附表一編號1、3-1所示時間，將如附表一
      編號1、3-1所載金額之款項，匯入附表一編號1、3-1所列
      之帳戶（均為證人許献偉【微信暱稱「易昇〜Yuki」】向
      其友人吳翰宇借用之玉山銀行帳號000-0000000000000號
      帳戶，下稱吳翰宇玉山銀行帳戶）內，而附表一編號1部
      分，係暱稱「0000000000」之人以微信向證人許献偉佯稱
      因需支付人民幣與廠商，惟其並無人民幣，要求證人許献
      偉協助換匯，其會匯款新臺幣3萬元與證人許献偉，再提
      供其所稱廠商之支付寶QR CODE，由證人許献偉以該支付
      寶QR CODE協助支付人民幣6,522元與廠商云云，而於109
      年4月2日19時56分取得吳翰宇上開玉山銀行帳戶之帳號；
      暱稱「台灣~我愛你!!」之人隨即於同日20時許透過微信
      將該帳戶之帳號提供予被告己○○；另附表一編號3-1部分
      ，暱稱「台灣~我愛你!!」之人於109年4月3日19時46分至
      20時2分許間，經由微信向被告己○○表示，繼續以吳翰宇
      玉山銀行帳戶作為收受告訴人癸○○匯款之帳戶，經告訴人
      癸○○於109年4月3日20時42分許匯款3萬元至該帳戶後，微
      信暱稱「0000000000」之人即於同日20時50分許向證人許
      献偉表示其誤將吳翰宇玉山銀行帳戶之帳號提供予他人，
      致該人將欲支付與其之3萬元匯至該帳戶，並傳送告訴人
      癸○○之匯款紀錄與證人許献偉，要求證人許献偉將該3萬
      元匯還，惟經證人許献偉察覺有異，而將款項退回原匯出
      帳戶等節，有附表三編號1、3所列證據附卷為憑，是此部
      分事實應堪認定。
    ⒉被告酉○○雖以前詞置辯，然證人即共同被告己○○於警詢、
      偵查中及本院審理時陳稱：我與趙偲妤已經認識5年，我
      們是男女朋友；我與酉○○認識約3年左右，我們都透過微
      信聯絡，很少見面；酉○○認識趙偲妤，我在107至108年間
      被關時，他們兩人有在一起；附表一編號1、3-1所示被害
      人寅○○、告訴人癸○○匯款的帳戶是酉○○提供給我的，當時
      酉○○知道我在做假網拍，告訴我他可以提供帳戶給我匯款
      ，他會再用別的帳戶把錢匯到我使用的帳戶；附表一編號
      3-1這次，酉○○好像與人爭吵，跟我說有問題，之後我就
      提議將錢退回去給被害人；酉○○所使用之微信帳號暱稱為
      「客服嘟嘟」、「找回自由」、「台灣〜我愛你！！」；
      我與微信「台灣〜我愛你！！」之對話紀錄（編號1至29、
      34至61)是酉○○提供玉山銀行帳號000-0000000000000號帳
      戶（即附表一編號1、3-1所示帳戶），替我將詐欺被害人
      寅○○、告訴人癸○○、壬○○的贓款洗出之對話過程，詐騙被
      害人寅○○的部分，我拿8成，酉○○拿2成，後來酉○○有把24
      ,000元轉帳到我向友人借用的王道銀行帳號000-00000000
      000000號帳戶內；對話紀錄內酉○○傳送他與「易昇〜Yuki
      」之對話，是因為酉○○是靠「易昇〜Yuki」所提供的帳戶
      幫我把詐欺贓款洗出，所以傳他跟對方的對話紀錄要告訴
      我處理的進度；我一開始只是要求酉○○提供帳戶，我不知
      道酉○○與他人之間的聯絡細節，是之後要將告訴人壬○○、
      癸○○的款項匯回去，酉○○才給我他人的微信帳號，我再跟
      對方聯絡；附表一編號3-1部分，我不曉得酉○○與許献偉
      發生何事，當時酉○○說人家不收這個錢，酉○○便給我許献
      偉的微信，我就跟許献偉聯絡，並要求將款項退還到被害
      人的帳戶；酉○○知道這些款項都是我詐騙所得，我有跟他
      講，我直接說這是髒錢也就是詐騙的錢等語（見109年度
      偵字第22288號卷一第24至27頁、第507至511頁，109年度
      偵字第37909號卷第34頁、第51至53頁，109年度偵字第22
      288號卷二第507至509頁、第552頁）。再參以另案被告趙
      偲妤於109 年6 月16日14時10分許與被告己○○一同為警查
      獲，經徵得趙偲妤之同意交付其持用之i-Phone手機1支，
      其內即有趙偲妤與帳號為「酉○○」之人之Messenger對話
      紀錄乙情，有新北市政府警察局海山分局偵查報告、趙偲
      妤109年6月17日警詢筆錄、趙偲妤與「酉○○」間之Messen
      ger對話內容截圖各1份在卷為憑（見109年度偵字第22288
      號卷二第7至10頁、第35至37頁、第305頁），且趙偲妤曾
      因與被告酉○○共同犯行使偽造準私文書罪，經臺灣臺北地
      方法院以109年度訴字第1045號判處有期徒刑4月確定；被
      告酉○○則因另案與趙偲妤共同犯詐欺取財罪，由同法院以
      109年度審簡字第2319號判處拘役20日確定，上開偽造文
      書案件判決書之事實欄並明載趙偲妤與被告酉○○於108年1
      2月間為男女朋友關係等語，有前揭二案件之判決書可查
      。是被告酉○○辯稱微信暱稱「台灣~我愛你!!」並非其使
      用，其亦不認識趙偲妤云云，即難逕採為真。
    ⒊又觀諸微信暱稱「台灣〜我愛你！！」之人曾於109年3月26
      日以微信傳送訊息予被告己○○稱：「己○○，這是我跟你男
      人之的對話，我跟偲偲（即趙偲妤）弟弟說過，當我說我
      現在很認真，就代表真的認真」、「今天晚上八九點時間
      一到，我會了斷一切，從此不會再出現」、「你必須好好
      給我對她，不然等我回來那天，就算過得再久，我都不會
      放過你」、「她今晚還給你，從此不會再有我的出現」、
      「我只能利用趙尹晟（應為『趙尹晨』之誤）來換絲絲（應
      為『偲偲』之誤）」、「如果哪天你接到電話」、「告訴你
      」、「偲偲自殺了，因為他被人傷得太重太難過」（見10
      9年度偵字第22288號卷二第277頁），可見微信暱稱「台
      灣〜我愛你！！」之人於109年3月26日前確曾與被告己○○
      之女友趙偲妤交往，始會向被告己○○表示要將趙偲妤還給
      伊，並要求被告己○○須善待趙偲妤。另參照微信暱稱「趙
      公子」（即另案被告趙尹晨）於109年5月4日3時48分許前
      某時，透過微信傳送訊息予被告己○○稱：「幹你娘」、「
      你就再誇張一點」、「跟酉○○一起騙我是不是」、「幹嘛
      」、「沒藥吃嗎」、「還是沒錢？」、「操你媽的」、「
      拿我對你們的信任」、「來開玩笑」、「我善良我人好我
      好騙？」、「三千塊而已」、「不要丟臉成這樣」，被告
      己○○隨即回稱：「我有藥啊。還有不要拿我跟他摻在一塊
      講」，並將上開對話內容截圖後傳送予微信暱稱「台灣〜
      我愛你！！」之人，復向「台灣〜我愛你！！」抱怨稱：
      「幹你不要第一次幫你就給我搞這一齣」、「擊敗3000糖
      的錢」等語（見109年度偵字第22288號卷二第278至279頁
      ），則若「趙公子」所稱之「酉○○」並非微信暱稱「台灣
      〜我愛你！！」之人，被告己○○何以會將其與「趙公子」
      上開對話紀錄截圖後傳送予「台灣〜我愛你！！」，並稱
      其第一次幫「台灣〜我愛你！！」就遭對方搞這一齣，欠3
      ,000元不還「趙公子」？以上各節，均足佐證證人即共同
      被告己○○前揭指證內容之真實性。
    ⒋再者，微信暱稱「0000000000」之人以協助換匯為由向證
      人許献偉取得吳翰宇玉山銀行帳戶帳號，及要求證人許献
      偉將告訴人癸○○之3萬元匯款匯還之過程，均經微信暱稱
      「台灣〜我愛你！！」之人隨即將相關對話內容截圖傳送
      予被告己○○（見109年度偵字第22288號卷二第238至239頁
      、第248頁、第259頁、第263頁、第268頁、第270頁、第2
      81頁、第283至284頁、第288至290頁），或同步以微信語
      音訊息之功能與被告己○○討論暱稱「0000000000」與證人
      許献偉交涉之情形，並向被告己○○表示：「我在等他（即
      證人許献偉）發給我」、「他們最近好像被騙過」、「所
      以特別小心」、「幹我用我主帳號跟他說的」、「我跟他
      （即證人許献偉）講說，媽的我傳到他昨天給我的帳戶，
      你要給我的錢轉到他那邊去了，他說要證件跟本子，我傳
      給他了，他說要你這邊加他，他才會把錢轉給我」等語（
      見109年度偵字第22288號卷二第237至276頁、第282至293
      頁），足見微信暱稱「台灣〜我愛你！！」與「000000000
      0」為同一人。復參以證人許献偉於警詢時陳稱：微信暱
      稱「0000000000」是我的客戶，他曾多次請我代付支付寶
      ，我會要求新的客戶提供身分證件及存摺照片，而且身分
      證件名字要跟存摺一樣，用來核對客戶身分；暱稱「0000
      000000」之人第一次提供核對的身分證件與存摺照片我需
      要回去找，如有我再提供給警方；我於107年11月12日，
      因為補差價的關係，有匯款到中國信託000-000000000000
      號帳戶給「0000000000」等語（見109年度偵字第22288號
      卷一第309至313頁），並據其提出與「0000000000」間10
      6年11月12日間之對話紀錄，「0000000000」第一次提供
      予證人許献偉之帳號即為被告酉○○名下之中國信託銀行帳
      號000-000000000000號帳戶（見109年度偵字第22288號卷
      二第295頁），堪認微信暱稱「台灣〜我愛你！！」、「00
      00000000」即係被告酉○○無疑。
    ⒌從而，被告酉○○空言否認其非微信暱稱「台灣〜我愛你！！
      」、「0000000000」之人，核屬事後卸責之詞，不足採信
      。被告酉○○確有以附表二編號1、2所載方式，參與分擔實
      施如事實欄一、三所述犯行之事實，灼然甚明。
  ㈡被告己○○、午○○部分：
　　被告己○○就事實欄一至五所載犯行，及被告午○○就事實欄三
    所示犯罪，於警詢、偵查及本院審理時均坦承不諱，且分別
    有附表三編號1至20所列證據及扣案被告己○○所有之OPPO廠
    牌手機1 支（含行動電話門號：0000000000號、0000000000
    號之SIM卡各1 張）可佐，足認被告己○○、午○○具任意性且
    不利於己之自白與上開事證彰顯之事實相符，應均堪採信。
  ㈢綜上所述，本件事證明確，被告3 人前揭犯行均堪予認定，
    皆應依法論科。 
三、論罪科刑：
  ㈠罪名：
　　⒈事實欄一部分：
　　  按洗錢防制法業於105 年12月28日修正公布，並於106 年
      6 月28日施行（下稱新法），本次修法參考國際防制洗錢
      金融行動工作組織（FinancialAction Task Force ，下
      稱FATF）40項建議之第3 項建議，並參採聯合國禁止非法
      販運麻醉藥品和精神藥物公約及聯合國打擊跨國有組織犯
      罪公約之洗錢行為定義，將洗錢行為之處置、多層化及整
      合等各階段，全部納為洗錢行為，完整規範洗錢之所有行
      為模式。不惟就洗錢行為之定義（第2 條）、前置犯罪之
      門檻（第3 條）、特定犯罪所得之定義（第4 條），皆有
      修正，抑且因應洗錢行為定義之修正，將修正前同法第11
      條第1 項、第2 項區分為自己或為他人洗錢罪，而有不同
      法定刑度，合併移列至第14條第1 項，亦不再區分為不同
      罪責，同處7 年以下有期徒刑，併科500 萬元以下罰金，
      以求與國際規範接軌，澈底打擊洗錢犯罪。從而新法第14
      條第1 項之一般洗錢罪，只須有第2 條各款所示洗錢行為
      之一，而以第3 條規定之特定犯罪作為聯結為已足。申言
      之，洗錢之定義，在新法施行後，與修正前規定未盡相同
      ，因此是否為洗錢行為，自應就犯罪全部過程加以觀察，
      不僅須行為人客觀上有掩飾或隱匿特定犯罪所得之財物或
      財產上利益之具體作為，主觀上更須具有掩飾或隱匿其犯
      罪所得或變得之財產或財產上利益與犯罪之關聯性，使其
      來源形式上合法化，以逃避國家追訴、處罰之犯罪意思，
      始克相當。過去實務認為，行為人對犯特定犯罪所得之財
      物或利益作直接使用或消費之處分行為，或僅將自己犯罪
      所得財物交予其他共同正犯，祇屬犯罪後處分贓物之行為
      ，非本條例所規範之洗錢行為，惟依新法規定，倘行為人
      意圖掩飾或隱匿特定犯罪所得來源，而將特定犯罪所得直
      接消費處分，甚或交予其他共同正犯予以隱匿，或由共同
      正犯以虛假交易外觀掩飾不法金流移動，即難認僅單純犯
      罪後處分贓物之行為，應仍構成新法第2 條第1 或2 款之
      洗錢行為。又行為人向被害人施用詐術後，為隱匿其詐欺
      所得財物之去向，而令被害人將其款項轉入行為人以不正
      方法所取得之他人向金融機構申請開立之帳戶，並自行或
      指示帳戶所有人提領詐欺所得款項交付，檢察官如能證明
      該帳戶內之資金係本案詐欺之特定犯罪所得，即該當於新
      法第14條第1 項之一般洗錢罪。本件被告酉○○以附表二編
      號1所載之不正方法取得證人許献偉向其友人吳翰宇借用
      之帳號後，提供予被告己○○，再由被告己○○指示被害人寅
      ○○將款項匯入形式上與其毫無關聯之上開帳戶，以致於自
      資金移動軌跡觀之，難以查知係被告己○○、酉○○犯罪之不
      法所得，即已形成金流斷點，發揮去化其與前置犯罪間聯
      結之作用，使偵查機關難以藉由追查帳戶金流尋得犯罪所
      得，且本件被告己○○、酉○○對被害人寅○○實行詐騙，係犯
      刑法第339 條第1 項詐欺取財罪（詳如下述），為洗錢防
      制法第3 條第2 款之特定犯罪。是被告己○○、酉○○利用吳
      翰宇之帳戶獲取犯罪所得，即係掩飾、隱匿該等款項作為
      特定犯罪所得之去向，為洗錢防制法第2 條第2 款之洗錢
      行為。故核被告己○○、酉○○就事實欄一所為，係犯刑法第
      339 條第1 項之犯詐欺取財罪及洗錢防制法第2 條第2 款
      、第14條第1 項之洗錢罪。
    ⒉事實欄二部分：
　　　被告己○○如事實二所為，係以佯稱出售商品之詐術，使被
      害人陷於錯誤，而匯款至其指定之虛擬交易帳戶，藉此獲
      取各被害人代其履行而消滅其所負應給付向第三人購買遊
      戲點數之價金。就前揭匯款之交付而言，固屬使受騙之人
      交付「財物」，就匯款對被告己○○產生給付價金之利益而
      言，則係被告己○○取得之「不法利益」，亦即被告己○○之
      各該犯行係以一行為同時合致詐欺取財及詐欺得利之要件
      ，惟僅侵害一法益，應依法條競合之補充關係，僅擇用詐
      欺取財罪論處（以刑法第339 條之立法結構觀之，該條第
      2 項之詐欺得利罪係用以補充同條第1 項詐欺取財罪之不
      足，應優先適用第339 條第1 項詐欺取財之基本規定）。
      故核被告己○○就附表一編號2、7至10、12、14至19所為，
      皆係犯刑法第339 條第1 項之犯詐欺取財罪。
    ⒊事實欄三部分：
　　 ⑴本件參與對告訴人癸○○、壬○○施以詐術而詐取款項之人，
       計有被告己○○、酉○○、午○○、庚○○、另案被告趙尹晨等
       人，且被告己○○、酉○○、午○○對於參與詐欺犯行之成員
       含其自身已達三人以上之事實，應有所認識。又被告己○○、酉○○向他人蒐集或取得金融帳戶，復指示同案被告庚○○、乙○○提領被害人匯入本案人頭帳戶內之款項後層層
       轉交，客觀上顯然足以切斷詐騙不法所得之金流去向，
       阻撓國家對詐欺犯罪所得之追查，且被告己○○、酉○○、
       午○○等人知悉其所為得以切斷詐欺金流之去向，足認其
       等人主觀上亦具有掩飾、隱匿該財產與犯罪之關聯性，
       以逃避國家追訴、處罰之犯罪意思。再本件被告己○○、
       酉○○、午○○等人詐騙告訴人癸○○、壬○○，係犯刑法第339
        條之4 第1 項第2 款之罪，為洗錢防制法第3 條第1 款
       之特定犯罪，故被告己○○、酉○○、午○○如事實欄三所示
       收取、轉交詐欺贓款之行為，係屬洗錢防制法第2 條第2
        款之洗錢行為。
　　 ⑵按個人資料保護法規範之個人資料，係指自然人之姓名、
       出生年月日、國民身分證統一編號、護照號碼、特徵、
       指紋、婚姻、家庭、教育、職業、病歷、醫療、基因、
       性生活、健康檢查、犯罪前科、聯絡方式、財務情況、
       社會活動及其他得以直接或間接方式識別該個人之資料
       ，個人資料保護法第2條第1款定有明文。次按個人資料
       保護法所規範之行為態樣，包含個人資料之蒐集、處理
       及利用；「利用」係指將蒐集之個人資料為處理以外之
       使用，個人資料保護法第1條、第2條第5款分別定有明文
       。另按個人資料之蒐集、處理或利用，應尊重當事人之
       權益，依誠實及信用方法為之，不得逾越特定目的之必
       要範圍，並應與蒐集之目的具有正當合理之關聯，個人
       資料保護法第5條定有明文。又將國民身分證交付他人，
       以供冒名使用，或冒用身分而使用他人交付或遺失之國
       民身分證，足以生損害於公眾或他人者，處3年以下有期
       徒刑、拘役或科或併科新臺幣30萬元以下罰金，戶籍法
       第75條第3項亦規定甚詳。經查，被告己○○為詐欺告訴人
       癸○○、壬○○，而將其先前取得內含告訴人葉博凱之姓名
       、出生年月日、身分證統一編號、婚姻、家庭、住址等
       個人資料之身分證檔案照片傳送予告訴人癸○○、壬○○，
       則該等行為自構成非法利用個人資料之行為無訛。又被
       告己○○未經告訴人葉博凱之同意或授權，擅自將該檔案
       傳送予告訴人癸○○、壬○○，冒充係葉博凱本人而與告訴
       人癸○○、壬○○進行交易，雖其傳送者僅為電磁紀錄，然
       足以作為法定個人身分證明之用，實務上亦不乏持以進
       行線上驗證身分，或申設網路銀行帳戶之用，洵與正本
       無異。依上開說明，應該當於戶籍法第75條第3項後段之
       冒用身分而使用他人交付或遺失之國民身分證罪。
　　 ⑶綜上，被告己○○以上開手法詐騙告訴人癸○○、壬○○，致其
       等均陷於錯誤而依被告己○○之指示匯款，因而詐得3萬元
       之財物，係犯個人資料保護法第41條第1 項違反同法第2
       0條第1項之非公務機關非法利用個人資料罪、戶籍法第7
       5條第3項後段之冒用身分而使用他人交付之國民身分證
       罪、刑法第339條之4第1項第2款之三人以上共同犯詐欺
       取財罪，及洗錢防制法第2 條第2 款、第14條第1 項之
       洗錢罪。另按共同正犯之所以應對其他共同正犯所實施
       之行為負其全部責任者，以就其行為有犯意之聯絡為限
       ，若他犯所實施之行為，超越原計畫之範圍，而為其所
       難預見者，則僅應就其所知之程度，令負責任，未可概
       以共同正犯論；共同正犯之所以應對其他共同正犯所實
       行之行為負其全部責任者，以就其行為有犯意之聯絡為
       限，若他犯所實行之行為，超越原計畫之範圍，而為其
       所難預見者，則僅應就其所知之程度，令負責任，未可
       概以共同正犯論。此乃共同正犯之成立，所據者不論係
       由司法院釋字第109號解釋確立之主客觀擇一標準，抑或
       是學說上之功能支配理論，必須以犯罪參與者彼此間之
       犯意聯絡與客觀之行為分擔結合判斷，方足以認定共同
       正犯之刑事責任範圍。其中共同正犯之犯意聯絡，其範
       圍之認定與共同正犯逾越實屬一體之兩面，所謂「一部
       行為，全部責任」，當係在合同意思範圍以內，始有此
       一刑事責任擴張之可言，設若實際之犯罪實行，與原先
       之犯意(犯罪計畫)有所出入，而此一誤差在經驗法則上
       通常為其他正犯所難以預見或估計者，即屬共同正犯逾
       越(最高法院50年台上字第1060號刑事判例、102年度台
       上第4757號刑事判決意旨參照)。查被告己○○、酉○○、午
       ○○、庚○○、另案被告趙尹晨原先之犯意僅係以共同詐欺
       取財、洗錢之手段，詐騙告訴人壬○○、癸○○之財物，然
       於告訴人癸○○、壬○○質疑被告己○○為詐欺集團之際，被
       告己○○為取信癸○○、壬○○，且因葉博凱與其女友趙○妤有
       前有糾紛怨隙，為圖報復，乃假冒葉博凱本人，傳送葉
       博凱之身分證檔案照片予告訴人癸○○、壬○○，此一突發
       狀況原非被告酉○○、午○○、庚○○等人實施詐欺取財、洗
       錢犯行之初所得預見或估計，則被告己○○上開非法利用
       個人資料、冒用身分而使用他人交付之國民身分證之犯
       行，既係超越渠等原先計畫詐欺取財、洗錢之範圍，而
       為被告酉○○、午○○、庚○○所無法預見，本案亦無證據足
       以證明其餘被告對此有何犯意聯絡及行為分擔之事實，
       是被告酉○○、午○○、庚○○等人自無庸就被告己○○所犯非
       法利用個人資料、冒用身分而使用他人交付之國民身分
       證之犯行，同負共同正犯之罪責，而僅依刑法第339條之
       4第1項第2款之三人以上共同犯詐欺取財罪、洗錢防制法
       第2 條第2 款、第14條第1 項之洗錢罪論處。
   ⒋事實欄四部分：
     被告己○○就附表一編號4、13、20所為，均係犯個人資料保
     護法第41條第1項違反同法第20條第1項之非公務機關非法
     利用個人資料罪、戶籍法第75條第3項後段之冒用身分而使
     用他人交付之國民身分證罪、刑法第339條第1項之詐欺取
     財罪。就附表一編號11部分，被告己○○於行為時為年滿20
     歲之成年人，而告訴人李○慶則係年值17歲之少年，此有渠
     等之個人戶籍資料在卷為憑（見本院109年度金訴字第199
     號卷二第9頁、第97頁），且觀諸被告己○○與告訴人李○慶
     間之Messenger對話紀錄，告訴人李○慶有明確告知被告己○○其才17歲，在上夜校等語（見109年度偵字第22288號卷一
     第135頁），足見被告己○○於行為時明知告訴人李○慶為未
     滿18歲之少年。是核被告己○○就附表一編號11所為，係犯
     個人資料保護法第41條第1項違反同法第20條第1項之非公
     務機關非法利用個人資料罪、戶籍法第75條第3項後段之冒
     用身分而使用他人交付之國民身分證罪、兒童及少年福利
     與權益保障法第112條第1項前段、刑法第339條第1項之成
     年人故意對少年犯詐欺取財罪。起訴書雖就附表一編號11
     部分，漏未引用兒童及少年福利與權益保障法第112條第1
     項前段之條文，惟本案之社會基本事實相同，且本院業於
     審理時向被告己○○諭知前開規定（見本院109年度金訴字第
     199號卷二卷第160至161頁），已充分保障被告己○○之訴訟
     上權利，爰依法變更起訴法條。
   ⒌事實欄五部分：
     被告己○○就附表一編號5、6所為，均係犯刑法第339 條之4
      第1 項第2 款之3 人以上共同犯詐欺取財罪及洗錢防制法
     第2 條第2 款、第14條第1 項之洗錢罪。
   ⒍不另為無罪諭知部分：
　　 ⑴公訴意旨固認被告己○○就事實欄二、四所為，亦涉犯洗錢
       防制法第2 條第2 款、第14條第1 項之洗錢罪嫌等語。
       然洗錢防制法第14條第1 項之洗錢罪，旨在防止特定犯
       罪不法所得之資金或財產，藉由洗錢行為轉換成為合法
       來源之資金或財產，切斷資金與當初犯罪行為之關聯性
       ，隱匿犯罪行為或該資金不法來源或本質，使偵查機關
       無法藉由資金之流向追查犯罪者。本案被告己○○就事實
       欄二、四部分，係以其本人向淘寶網站申請之帳號向該
       網站之遊戲賣家申購線上遊戲點數，取得遊戲點數交易
       所產出之虛擬帳戶帳號後，再要求被害人匯款至各該虛
       擬帳號，客觀上並無掩飾或隱匿該特定犯罪所得之具體
       作為，亦未使上開款項之真實來源或性質形式上合法化
       ，僅係其取得犯罪所得或利益之手段，核與洗錢防制法
       第2 條第2 款、第14條第1 項之構成要件不符，原應為
       被告己○○無罪之諭知，惟檢察官認此部分若成立犯罪，
       與前揭經本院論科刑部分有想像競合犯之裁判上一罪關
       係，是本院爰不另為無罪之諭知。
　　 ⑵公訴意旨另認被告酉○○、午○○就事實欄三所為，亦涉犯非
       公務機關非法利用個人資料罪、冒用身分而使用他人交
       付之國民身分證罪，然依卷內事證，不能證明其等有此
       部分犯行存在，業如前述。原應為被告酉○○、午○○無罪
       之諭知，惟檢察官認此部分若成立犯罪，與前揭經本院
       論罪科刑部分有想像競合之裁判上一罪關係，故本院不
       另為無罪之諭知。
   ⒎併案審理部分：
     至臺灣新北地方檢察署檢察官以109 年度偵字第37909號、
     第42104號移送併辦被告己○○對本判決書附表一編號1至18
     所列之告訴人犯詐欺取財、洗錢等罪嫌部分，與檢察官起
     訴之附表一編號1至18所示之被害人完全相同，為事實上同
     一案件，本院自應併予審理。
  ㈡共同正犯：
　　被告己○○、酉○○就附表一編號1、3 -1部分；被告己○○、午○○、庚○○、另案被告趙尹晨就附表一編號3-1部分；被告己○○
    、乙○○、另案被告趙尹晨就附表一編號5 、6 部分，均有犯
    意聯絡及行為分擔，各應論以共同正犯。
  ㈢罪數：
    ⒈被告等人對附表一編號3、5、6、12、13所示之告訴人施行
      詐術，使其等將款項一次或數次匯入指定帳戶後，再由庚○○、乙○○分數次提領(附表一編號3、5、6部分），皆係基
      於詐欺取財之單一目的而為接續之數行為，所侵害者分別
      為同一被害人之財產法益，且各行為相關舉措均係在密切
      接近之時間內實施完成，彼此獨立性極為薄弱，依一般社
      會健全觀念難以強行分開，是在刑法評價上，以視為一個
      舉動之接續施行，合為包括之一行為予以評價，較為合理
      ，應各論以接續犯之一罪。至附表一編號1、2（被害人寅
      ○○）及編號17、18（告訴人亥○○）之被害人各雖同一，然
      各次犯罪情節互異，復衡以被告己○○詐騙被害人寅○○之目
      的，或係供其購買毒品施用，或係支付向第三人購買遊戲
      點數之價金，犯罪動機不盡相同；又被告己○○於為附表一
      編號1、2及編號17、18所載犯行之初，並無完整計劃決定
      詐騙被害人寅○○、告訴人亥○○總共多少款項以遂行其目的
      ，僅係利用被害人寅○○、告訴人亥○○對其之信任，於前次
      詐欺取財之犯行既遂後，又巧立其他名目佯以他人名義再
      行詐騙被害人寅○○、告訴人亥○○匯款。是被告己○○就附表
      一編號1、2及編號17、18所示犯行，可依被告犯罪之動機
      與計畫、施用詐術之時間及方式、被害人（告訴人）匯款
      時間、匯入金額、帳戶，而予以切割，難認屬於接續犯，
      附此說明。
    ⒉又被告己○○與酉○○對附表一編號1所示被害人同時所犯之詐
      欺取財罪與一般洗錢罪；就附表一編號3部分，被告己○○
      同時觸犯個人資料保護法第41條第1項違反同法第20條第1
      項之非公務機關非法利用個人資料罪、戶籍法第75條第3
      項後段之冒用身分而使用他人交付之國民身分證罪、刑法
      第339條之4第1項第2款之三人以上共同犯詐欺取財罪，及
      洗錢防制法第2條第2款、第14條第1項之洗錢罪名，被告
      酉○○、午○○則以一行為同時合致刑法第339條之4第1項第2
      款及洗錢防制法第2條第2款、第14條第1項之構成要件；
      被告己○○就附表一編號4、13、20部分同時觸犯非公務機
      關非法利用個人資料罪、冒用身分而使用他人交付之國民
      身分證罪、詐欺取財罪，就附表一編號11部分，同時該當
      個人資料保護法第41條第1項違反同法第20條第1項、戶籍
      法第75條第3項後段、兒童及少年福利與權益保障法第112
      條第1項前段、刑法第339條第1項等罪名。被告己○○就附
      表一編號5、6所為，俱係以一行為觸犯刑法第339條之4第
      1項第2款及洗錢防制法第2條第2款、第14條第1項之罪，
      均為想像競合犯，皆應依刑法第55條規定，分別從一重之
      一般洗錢罪（附表一編號1）、三人以上共同犯詐欺取財
      罪（被告酉○○、午○○就附表一編號3部分，及被告己○○就
      附表一編號3、5、6部分）、非公務機關非法利用個人資
      料罪（被告己○○就附表一編號4、11、13、20）處斷。
　　⒊再詐欺取財罪既係為保護個人之財產法益而設，則關於行
      為人詐欺犯罪之罪數計算，除非存在時間或空間上之全部
      或局部之重疊關係，否則原則上自應依遭受詐騙之被害人
      人數定之。本件被告己○○如附表一編號1 至20 所為，及
      被告酉○○如附表一編號1、3所為，係就不同被害人所犯之
      詐欺取財行為，受侵害之財產監督權歸屬各自之權利主體
      ，且犯罪時間或空間亦有相當差距，施用詐術之時間及其
      方式、被害人匯款時間、匯入金額等復皆有別，顯係基於
      各別犯意先後所為。是被告己○○（共20罪）、酉○○（共2
      罪）所犯上開各罪，均應予分論併罰。
  ㈣刑之加重、減輕事由：
    ⒈兒童及少年福利與權益保障法第112 條第1 項：
　　　被告己○○如附表一編號11所示成年人故意對少年犯詐欺取
      財罪部分，應依兒童及少年福利與權益保障法第112 條第
      1 項前段規定加重其刑。
    ⒉刑法第47條第1項：
　　　⑴被告己○○前因詐欺案件，經本院以106年度訴字第63號判
        處有期徒刑1年6月，上訴後後由臺灣高等法院以107年
        度上訴字第44號撤銷原判決，改判處有期徒刑1年5月確
        定，於108年12月3日縮刑期滿執行完畢乙節，有臺灣高
        等法院被告前案紀錄表附卷為憑，是被告己○○於5 年以
        內故意再犯本件有期徒刑以上之各罪，均為累犯，並參
        照司法院釋字第775 號解釋之意旨，審酌被告己○○構成
        累犯之前案犯罪紀錄與本案為罪質相近之詐欺案件，其
        於受徒刑執行完畢後，理應心生警惕，卻仍再度為本案
        詐欺取財、三人以上共同詐欺取財、洗錢等犯行，顯見
        其刑罰反應力薄弱，需再延長其矯正期間，以助其重返
        社會，並兼顧社會防衛之效果，復考量被告己○○犯罪所
        造成法秩序等公益之危害，避免其再犯之效果等因素，
        若加重最低本刑並無罪刑不相當之情形，認本件皆應依
        刑法第47條第1 項規定加重其刑，其中附表一編號11部
        分，並應與前開加重事由（兒童及少年福利與權益保障
        法第112 條第1 項）遞加之。
　　　⑵按刑法關於累犯之規定，以受徒刑之執行完畢，或一部
        之執行而赦免後，5年以內故意再犯有期徒刑以上之罪
        者，為其成立要件，此觀刑法第47條第1項規定甚明。
        所謂執行完畢，其在監獄執行期滿者，固不待言；如係
        經假釋出監者，依刑法第79條第1項前段之規定，須在
        無期徒刑假釋後滿20年，或在有期徒刑所餘刑期內未經
        撤銷假釋者，其未執行之刑，始得以已執行論。而數罪
        併罰之案件，依最高法院最近一致之見解（最高法院10
        4年度第6次刑事庭會議決議），固認刑法第50條、第51
        條，僅係規範數罪所宣告刑應如何定其應執行刑之問題
        ，基於數宣告刑，應有數刑罰權之本質，倘併罰之數罪
        中，有一罪或部分之罪，其刑已於定執行刑之裁定前執
        行完畢者，並不因嗣後定執行刑而影響其刑已執行完畢
        之事實，於其執行完畢，5年以內故意再犯有期徒刑以
        上之罪者，自當成立累犯等旨。乃針對上述部分犯罪之
        刑已經執行完畢之情形所為之說明，與裁定定應執行刑
        前均尚未執行完畢之情形，核屬有別。是就數罪併罰之
        案件，有二以上之裁判，若數罪之刑均尚未執行或執行
        未完畢，經另行裁定定其應執行之刑，倘裁定前無部分
        犯罪之刑已執行完畢之情形，刑法第47條第1項所謂「
        執行完畢」，仍應認於該裁定所定應執行刑執行完畢之
        時，各罪所處之刑始均為執行完畢，如此始符累犯係對
        於曾犯罪受罰，卻不知改悔向上，又重蹈前愆，足見其
        刑罰感應力薄弱，基於特別預防之法理，非加重其刑不
        足使其覺悟，並兼顧社會防衛效果而設之本旨（最高法
        院105年度台上字第3305號 刑事判決意旨參照）。被告
        酉○○前因行使偽造準私文書、詐欺取財等案件，經臺灣
        臺北地方法院以107年度訴字第73號判處有期徒刑5月、
        4月；3月，應執行有期徒刑9月，上訴後由臺灣高等法
        院以107年度上訴字第1269號撤銷原判決，改判處應執
        行有期徒刑9月確定（下稱甲刑期）；又因施用毒品案
        件，經臺灣臺北地方法院以107年度審易字第2381號判
        處有期徒刑2月（下稱乙刑期）。上開二案接續執行，
        於108年10月1日縮刑期滿執行完畢。嗣前揭二案又與其
        他案件經臺灣高等法院於110年9月30日以110年度聲字
        第3736號定應執行有期徒刑2年9月，於110年10月16日
        確定等情，有臺灣高等法院被告前案紀錄表附卷可稽，
        揆諸前揭說明，被告酉○○於上開定執行刑之裁定確定時
        ，前述甲、乙刑期顯已執行完畢，故其既於有期徒刑執
        行完畢後，5 年以內故意再犯本件有期徒刑以上之各罪
        ，皆為累犯，並參酌被告酉○○前有多次詐欺取財之前科
        ，經判處罪刑並入監執行完畢後，又再為與前案詐欺案
        件之罪名、侵害法益及罪質相似之本案犯行，顯見其刑
        罰反應力薄弱，基於助其重返社會並兼顧社會防衛之考
        量，認本件應有加重其刑之必要，且與憲法罪刑相當原
        則、比例原則無違，故就其所犯如附表一編號1、3所示
        之罪，皆依刑法第47條第1 項規定加重其刑。
　　　⑶被告午○○前因：①施用毒品案件，經本院以106年度簡字
        第5702號判處有期徒刑3月確定；②施用毒品案件，經臺
        灣臺北地方法院以106年度簡字第3252號判處有期徒刑3
        月確定；③施用毒品案件，經本院以107年度簡字第1703
        號判處有期徒刑3月確定，上開①至③所示案件，嗣經本
        院以107年度聲字第3215號裁定定應執行有期徒刑7月確
        定，於107年10月9日縮刑期滿執行完畢等情，有臺灣高
        等法院被告前案紀錄表可佐，其於有期徒刑執行完畢後
        ，5年以內故意再犯本件有期徒刑以上之罪，固為累犯
        ，然參酌司法院釋字第775號解釋之意旨，法院就符合
        累犯要件之被告，仍應以其是否有其特別惡性或對刑罰
        反應力薄弱等事由，妥適審酌被告所犯前後數罪間，關
        於前案之性質（故意或過失）、前案徒刑之執行完畢情
        形（有無入監執行完畢、是否易科罰金或易服社會勞動
        ）、再犯之原因、兩罪間之差異（是否同一罪質、重罪
        或輕罪）、主觀犯意所顯現之惡性及其反社會性等情，
        綜合判斷各別被告有無因加重本刑致生所受刑罰超過其
        所應負擔罪責之情形，裁量是否加重最低本刑。經查，
        被告午○○前案所犯施用毒品罪，與本案三人以上共同詐
        欺取財、洗錢等罪之保護法益、罪質、犯罪類型均屬有
        異，尚難認被告午○○有犯本罪之特別惡性或有何累犯立
        法意旨之刑罰反應力較薄弱，而有加重最低本刑之必要
        ，因認量處如主文所示之刑度，已足反應其罪責，並達
        懲儆之效，故不依累犯加重其刑。
    ⒊洗錢防制法第16條第2項：
      按「犯（洗錢防制法）前2條之罪，在偵查或審判中自白
      者，減輕其刑」，洗錢防制法第16條第2項定有明文。然
      按想像競合犯之處斷刑，本質上係「刑之合併」，其所謂
      從一重處斷，乃將想像競合犯組成之評價上數罪，合併為
      科刑一罪，其所對應之刑罰，亦合併其評價上數罪之數法
      定刑，而為一個處斷刑。易言之，想像競合犯侵害數法益
      者皆成立犯罪，論罪時必須輕、重罪併舉論述，同時宣告
      所犯各罪名，包括各罪有無加重、減免其刑之情形，亦應
      說明論列，量刑時併衡酌輕罪部分量刑事由，評價始為充
      足，然後依刑法第55條前段規定「從一重處斷」，非謂對
      於其餘各罪可置而不論。因此，法院決定處斷刑時，雖以
      其中最重罪名之法定刑，做為裁量之準據，惟於裁量其輕
      重時，仍應將輕罪合併評價在內（最高法院108年度台上
      字第3563號、第4405號刑事判決意旨參照）。查被告己○○
      就其如附表一編號1、3、5、6所示洗錢犯行，及被告午○○
      就其如附表一編號3所載犯罪，於警詢、偵查及本院審理
      時均坦承不諱（見109年度偵字第22288號卷一第22至36頁
      、第505至521頁，109年度偵字第22288號卷二第321至328
      頁、第507至515頁、第552頁，110年度偵字第4431號卷第
      1至6頁、第113至115頁，本院109年度金訴字第199號卷一
      第48頁、第278頁、第305頁，本院109年度金訴字第199號
      卷二第179頁、第571至572頁，本院110年度金訴字第67號
      卷第115頁、第303至304頁；109年度偵字第22288號卷二
      第641至646頁、第657至660頁，本院110年度金訴字第16
      號卷一第205頁，本院110年度金訴字第16號卷二第170頁
      ），應依洗錢防制法第16條第2項規定就被告己○○如附表
      一編號1所示犯行減輕其刑，並與前述加重事由（刑法第4
      7條第1項），依法先加後減之；至被告己○○如附表一編號
      3、5、6及被告午○○如附表一編號3部分，因被告己○○、午
      ○○所犯一般洗錢罪屬想像競合犯其中之輕罪，亦即其等上
      述犯行係從一重論以非公務機關非法利用個人資料罪、三
      人以上共同詐欺取財罪，是就被告己○○、午○○此部分想像
      競合輕罪得減刑部分，依前揭說明，僅由本院於後述依刑
      法第57條量刑時一併衡酌該部分減輕其刑事由。
  ㈤量刑及定應執行刑：
    爰以被告3人之責任為基礎，審酌其等均正值青年，卻不思
    循正途獲取財物，竟為圖一己私利，侵害被害人之財產法益
    ，復為掩飾、隱匿其等如附表一編號1、3、5、6所示犯行之
    犯罪所得之去向，利用人頭帳戶收取詐騙所得，再由共犯酉
    ○○、乙○○、趙尹晨、庚○○以如附表二所載方式交付被告己○○
    ，增加檢警查緝及被害人求償之困難；被告己○○另為騙取附
    表一編號3、4、11、13、20所示告訴人之信任，而非法利用
    告訴人葉博凱之個人資料及國民身分證，以遂行其詐欺取財
    犯罪，所為均有不該；兼衡其等在本案犯罪中各自所扮演之
    角色及參與犯罪之程度、詐取款項金額，及其等之素行（見
    卷附被告等人之臺灣高等法院被告前案紀錄表）、犯罪動機
    、目的、手段、教育程度、家庭與經濟狀況（見本院110年
    度金訴字第16號卷二第171至172頁，本院109年度金訴字第1
    99號卷二第572頁），暨被告己○○、午○○犯後皆坦承犯行，
    就其等所犯洗錢犯行部分符合洗錢防制法第16條第2項減刑
    要件，被告酉○○則否認犯罪，另考量本件除被告己○○業與告
    訴人癸○○、丁○○、亥○○、丁珏絜達成調解（見本院109年度
    金訴字第199號卷一第331至334頁，本院110年度金訴字第16
    號卷二第79至80頁，本院109 年度司附民移調字第1970號調
    解筆錄，本院110年度金訴字第67號卷第129至130頁）外，
    被告酉○○、午○○迄今均未與告訴人寅○○、癸○○、壬○○等人獲
    致和解，賠償渠等所受損失等一切情狀，分別量處如主文所
    示之刑，並就得易科罰金之有期徒刑（附表四編號4、11、1
    3、20）、拘役刑（附表四編號2、7至10、12、14至19）與
    併科罰金（附表四編號1）部分，各諭知易科罰金、易服勞
    役之折算標準。另基於罪責相當之要求，於刑法第51條第5
    款、第6款所定之外部性界限內，綜合評價被告己○○、酉○○
    所犯各罪類型、關係、法益侵害之整體效果，考量犯罪人個
    人特質，及以比例原則、平等原則、責罰相當原則、重複評
    價禁止原則為內涵之內部性界限，為適度反應被告己○○、酉
    ○○整體犯罪行為之不法與罪責程度及對其等施以矯正之必要
    性，而就被告己○○所犯得易科罰金之有期徒刑及拘役刑，與
    不得易科罰金且不得易服社會勞動之有期徒刑部分，分別定
    其應執行刑如主文第1項所示，並就得易科罰金之有期徒刑
    及拘役刑部分，均諭知易科罰金之折算標準，以示處罰（被
    告己○○所犯得易科罰金、不得易科罰金且不得易服社會勞動
    、不得易科罰金但得易服社會勞動之有期徒刑部分，及被告
    酉○○所犯如附表一編號1、3所示之罪，依刑法第50條之規定
    ，於其等為併合處罰請求前，不為合併定應執行刑之諭知）
    。
四、沒收：
  ㈠按刑法第38條之1 規定：「犯罪所得，屬於犯罪行為人者，
    沒收之。但有特別規定者，依其規定（第1 項）。犯罪行為
    人以外之自然人、法人或非法人團體，因下列情形之一取得
    犯罪所得者，亦同：一、明知他人違法行為而取得。二、因
    他人違法行為而無償或以顯不相當之對價取得。三、犯罪行
    為人為他人實行違法行為，他人因而取得（第2 項）。前二
    項之沒收，於全部或一部不能沒收或不宜執行沒收時，追徵
    其價額（第3 項）。第1 項及第2 項之犯罪所得，包括違法
    行為所得、其變得之物或財產上利益及其孳息（第4 項）。
    犯罪所得已實際合法發還被害人者，不予宣告沒收或追徵（
    第5 項）。」上述規定旨在澈底剝奪犯罪行為人因犯罪而直
    接、間接所得，或因犯罪所生之財物及相關利益，以貫徹任
    何人都不能坐享或保有犯罪所得或犯罪所生利益之理念，藉
    以杜絕犯罪誘因，而遏阻犯罪。並為優先保障被害人因犯罪
    所生之求償權，限於個案已實際合法發還被害人時，始無庸
    沒收。故如犯罪所得已實際合法發還被害人，或被害人已因
    犯罪行為人和解賠償而完全填補其損害者，自不得再對犯罪
    行為人之犯罪所得宣告沒收，以免犯罪行為人遭受雙重剝奪
    （最高法院106年度台上字第788 號刑事判決意旨參照）。
    另宣告沒收或追徵，有過苛之虞、欠缺刑法上之重要性、犯
    罪所得價值低微，或為維持受宣告人生活條件之必要者，得
    不宣告或酌減之，刑法第38條之2 第2 項亦有明定。按犯罪
    所得屬於犯罪行為人者，沒收之，於全部或一部不能沒收或
    不宜執行沒收時，追徵其價額，刑法第38條之1 第1 項前段
    、第3 項分別定有明文。又共同正犯之犯罪所得之沒收或追
    徵，應就各人所分得之數額分別為之；先前對共同正犯採連
    帶沒收犯罪所得之見解，已不再援用及供參考（最高法院10
    4 年第13次刑事庭會議決議意旨參照），所謂各人「所分得
    」，係指各人「對犯罪所得有事實上之處分權限」，法院應
    視具體個案之實際情形而為認定：倘若共同正犯各成員內部
    間，對於不法利得分配明確時，固應依各人實際分配所得沒
    收；然若共同正犯成員對不法所得並無處分權限，其他成員
    亦無事實上之共同處分權限者，自不予諭知沒收；至共同正
    犯各成員對於不法利得享有共同處分權限時，則應負共同沒
    收之責（最高法院104 年度台上字第3937號判決意旨參照）
    。
  ㈡被告己○○、酉○○就附表一編號1所示犯行，係以8：2之比例朋
    分所得詐欺贓款（即被告己○○、酉○○各分得24,000元、6,00
    0元）；被告己○○就附表一編號5、6部分則各取得32,000元
    、23,000元之不法利得，就附表一編號2、7至16、19所載犯
    行，係取得與各該被害人匯款金額等值之遊戲點數等情，業
    經被告己○○供承在卷，且就附表一編號1、6部分，復有被告
    己○○與酉○○（109年4月2日）、趙尹晨（109年4月6日）間之
    微信對話紀錄截圖、台新銀行帳號000-00000000000000號帳
    戶之交易明細可佐（109年度偵字第22288號卷二第235頁、
    第390頁、第485頁），應依刑法第38條之1 第1 項前段、第
    3 項規定，分別在被告己○○、酉○○相關罪刑之主文項下宣告
    沒收，如全部或一部不能沒收或不宜執行沒收時，追徵其價
    額。又被告己○○因附表一編號3、4、17、18、20所示之犯罪
    向告訴人癸○○、丁○○、亥○○、丁珏絜所詐取之款項，雖均屬
    被告己○○因犯罪所得之物，惟被告己○○於本院審理中業與渠
    等達成調解，協議分別償還3萬元、18,000元、6萬元、6,50
    0元乙節，有本院109年度司刑移調字第98號、109 年度司附
    民移調字第1970號、110年度司刑移調字第295號、第296號
    調解筆錄各1份可參（見本院109年度金訴字第199號卷一第3
    31至334頁，本院110年度金訴字第16號卷二第79至80頁，本
    院109 年度司附民移調字第1970號調解筆錄，本院110年度
    金訴字第67號卷第129至130頁），已逾其犯罪所得金額，足
    以剝奪其犯罪利得，本件若再就被告己○○此部分犯罪所得予
    以宣告沒收、追徵，將有過苛之虞，爰依刑法第38條之2 第
    2 項之規定，不予宣告沒收或追徵。至被告酉○○、午○○就附
    表一編號3所載犯行，依卷內事證，無從認定其等有獲得任
    何報酬，故不予諭知沒收。
  ㈢扣案被告己○○所有之OPPO廠牌手機1支（IMEI：000000000000
    000、000000000000000，含行動電話門號0000000000號、00
    00000000號之SIM卡各1 張），係被告己○○所有供其與附表
    一編號1至20所示之告訴人與被害人及共犯酉○○、趙尹晨等
    人聯繫所用之物，業據其陳明在卷（見109年度偵字第22288
    號卷一第23至36頁），且有附表三所列上開OPPO廠牌手機內
    被告己○○與微信暱稱「台灣~我愛你！！」（即被告酉○○）
    、「趙公子」、「CHEN」、「小鴨鴨」（即另案被告趙尹晨
    ）對話紀錄截圖在卷可查（見109年度偵字第22288號卷二第
    233至276頁、第279頁、第329至401頁、第409頁），爰依刑
    法第38條第2 項前段規定，於被告己○○相關罪刑之主文項下
    諭知沒收。
  ㈣至本件一併扣案之被告己○○所有之HTC廠牌手機1支（IMEI：0
    00000000000000、000000000000000，含行動電話門號00000
    00000號之SIM卡1 張），與被告己○○本案犯行無直接關連，
    經核亦非屬違禁物或本院應義務沒收之物；另未扣案如附表
    一所示人頭帳戶之提款卡，雖係供作被告己○○等人提領詐騙
    所得款項之用，然衡情該等帳戶既經列為警示帳戶，該帳戶
    之提款卡依金融機構內部作業流程即可作廢處理，其預防犯
    罪之功能微乎其微，已欠缺刑法上之重要性，故本院認均無
    宣告沒收之必要，末此敘明。　　
乙、免訴部分：
一、追加起訴意旨略以：被告庚○○與同案被告己○○、酉○○、午○○
    、另案被告趙尹晨共同意圖為自己不法之所有，基於詐欺取
    財、隱匿特定犯罪所得去向之洗錢，或冒用身分而使用他人
    交付之國民身分證、非法利用個人資料等之犯意聯絡，先由
    酉○○以附表二編號2所述方式透過微信提供附表一編號3-1所
    示人頭帳戶之帳號予己○○；復經被告庚○○、同案被告趙尹晨
    、午○○以附表二編號3 所載方式取得附表一編號3-2所列人
    頭帳戶之提款卡及密碼後，以微信將該帳戶之帳號提供予己○○。己○○則於附表一編號3所示時間，在不詳地點，以附表
    一編號3所載之方式，對告訴人癸○○、壬○○施以詐術，致其
    等均陷於錯誤，而於附表一編號3所示時間，匯款至附表一
    編號3所列之人頭帳戶內。被告庚○○隨即依趙尹晨之指示，
    持附表一編號3-2所示人頭帳戶之提款卡，於附表一編號3-2
     所載之時間、地點，提領如附表一編號3-2所列金額之款項
    。被告庚○○與同案被告己○○、酉○○、午○○、趙尹晨等人即以
    上開方式製造金流之斷點，致無從追查前揭犯罪所得之去向
    ，而掩飾或隱匿該犯罪所得。因認被告庚○○共同涉犯刑法第
    339條之4第1項第2款之三人以上共同犯詐欺取財罪、洗錢防
    制法第2條第2款、第14條第1項之一般洗錢罪嫌、戶籍法第7
    5條第3項後段之冒用身分而使用他人交付之國民身分證及違
    反個人資料保護法第41項前段、第20條第1項之非公務機關
    非法利用個人資料罪嫌等語。
二、按案件曾經判決確定者，應諭知免訴之判決，並得不經言詞
    辯論為之刑事訴訟法第302 條第1 款、第307 條分別定有明
    文。經查，被告庚○○前因與姓名年籍不詳綽號「小茶」、「
    Kar Bo」（即被告己○○）之成年男性及所屬詐欺集團其他成
    年成員意圖為自己不法之所有，基於三人以上共同以網際網
    路對公眾散布而詐欺取財、隱匿特定犯罪所得去向之洗錢等
    犯意聯絡，先由「Kar Bo」於社群網站FACEBOOK上刊登欲販
    售玩具公仔之訊息，嗣於109年4月3日20時42分許，告訴人
    癸○○上網瀏覽該訊息後陷於錯誤，於同日22時53分許，自其
    申設之臺北市第五信用合作社帳戶轉帳3萬元至「Kar Bo」
    指定之兆豐銀行帳號000-00000000000號帳戶，再由被告庚○○持上開兆豐銀行帳戶提款卡，依「小茶」指示於109年4月4
    日0時40分、41分許，在臺北市○○區○○街00號之萊爾富超商
    鑫梧門市操作自動櫃員機，先後提領2萬元、9千元（均不含
    手續費）等情，而經臺灣臺北地方法院以109年度訴字第771
    號判處有期徒刑1 年2月確定等情，有上開案件之判決書及
    臺灣高等法院被告前案紀錄表各1 份在卷可稽。是被告庚○○
    與同案被告己○○、酉○○、午○○、趙尹晨共同詐欺如附表一編
    號3所示之告訴人部分，業經判決確定，揆諸前揭說明，本
    件爰不經言詞辯論，逕為免訴判決之諭知。
據上論斷，應依刑事訴訟法第299條第1項前段、第300條、第302
條第1款、第307條，洗錢防制法第14條第1項、第2條第2款、第1
6條第2項，戶籍法第75條，個人資料保護法第20條第1項、第41
條，兒童及少年福利與權益保障法第112條第1項前段，刑法第11
條前段、第28條、第339條第1項、第339條之4第1項第2款、第55
條、第47條第1項、第41條第1項前段、第8項、第42條第3項、第
51條第5款、第6款、第38條第2項前段、第38條之1第1項前段、
第3項、第4項，第38條之2第2項，刑法施行法第1條之1第1項，
判決如主文。
本案經檢察官戊○○偵查起訴、追加起訴及移送併辦，由檢察官蔣
政寬、顏汝羽到庭實行公訴。
中　　華　　民　　國　　111 　年　　2 　　月　　16　　日
                  刑事第七庭  審判長法  官  彭全曄
　　　　　　　　　   
                                    法  官  白承育
                                  （法  官  沈  易）

                                    法  官  劉思吟
（本件被告酉○○、午○○最後一次審理期日時，參與合議審判之陪
席法官為白承育；被告己○○最後一次審理期日時，參與合議審判
之陪席法官則為沈易）
上列正本證明與原本無異。
如不服本判決應於收受送達後20日內向本院提出上訴書狀，並應
敘述具體理由；其未敘述上訴理由者，應於上訴期間屆滿後20日
內向本院補提理由書（均須按他造當事人之人數附繕本）「切勿
逕送上級法院」。
                                    書記官  廖俐婷 
中　　華　　民　　國　　111 　年　　2 　　月　　21　　日
附錄本案論罪科刑法條全文：
中華民國刑法第339 條：
意圖為自己或第三人不法之所有，以詐術使人將本人或第三人之
物交付者，處5 年以下有期徒刑、拘役或科或併科50萬元以下罰
金。
以前項方法得財產上不法之利益或使第三人得之者，亦同。
前二項之未遂犯罰之。
中華民國刑法第339條之4：
犯第339 條詐欺罪而有下列情形之一者，處1 年以上7 年以下有
期徒刑，得併科1 百萬元以下罰金：
一、冒用政府機關或公務員名義犯之。
二、三人以上共同犯之。
三、以廣播電視、電子通訊、網際網路或其他媒體等傳播工具，
    對公眾散布而犯之。
前項之未遂犯罰之。
洗錢防制法第14條：
有第2 條各款所列洗錢行為者，處7 年以下有期徒刑，併科新臺
幣5 百萬元以下罰金。
前項之未遂犯罰之。
前2 項情形，不得科以超過其特定犯罪所定最重本刑之刑。
戶籍法第75條：
意圖供冒用身分使用，而偽造、變造國民身分證，足以生損害於
公眾或他人者，處5 年以下有期徒刑、拘役或科或併科新臺幣50
萬元以下罰金。
行使前項偽造、變造之國民身分證者，亦同。
將國民身分證交付他人，以供冒名使用，或冒用身分而使用他人
交付或遺失之國民身分證，足以生損害於公眾或他人者，處3 年
以下有期徒刑、拘役或科或併科新臺幣30萬元以下罰金。
個人資料保護法第41條：
意圖為自己或第三人不法之利益或損害他人之利益，而違反第6
條第1 項、第15條、第16條、第19條、第20條第1 項規定，或中
央目的事業主管機關依第21條限制國際傳輸之命令或處分，足生
損害於他人者，處5 年以下有期徒刑，得併科新臺幣1 百萬元以
下罰金。
個人資料保護法第20條：
非公務機關對個人資料之利用，除第6 條第1 項所規定資料外，
應於蒐集之特定目的必要範圍內為之。但有下列情形之一者，得
為特定目的外之利用：
一、法律明文規定。
二、為增進公共利益所必要。
三、為免除當事人之生命、身體、自由或財產上之危險。
四、為防止他人權益之重大危害。
五、公務機關或學術研究機構基於公共利益為統計或學術研究而
    有必要，且資料經過提供者處理後或經蒐集者依其揭露方式
    無從識別特定之當事人。
六、經當事人同意。
七、有利於當事人權益。
非公務機關依前項規定利用個人資料行銷者，當事人表示拒絕接
受行銷時，應即停止利用其個人資料行銷。
非公務機關於首次行銷時，應提供當事人表示拒絕接受行銷之方
式，並支付所需費用。
附表一：(單位 新臺幣)
編號 對象 詐欺時間 詐欺方式 匯款時間 金額 匯入帳戶 1 寅○○(未提告) 109年4月2日13時38分許 在社群網站臉書之娃娃機交流社團，見寅○○欲購買公仔之貼文，遂以臉書暱稱「葉博凱」之帳號，在該貼文下方留言，並通過通訊軟體Messenger，向寅○○佯稱：販售60隻公仔，共計3萬元云云，致寅○○陷於錯誤，依己○○指示匯款。 109年4月2日20時17分許 3萬元 玉山銀行000-0000000000000號帳戶(戶名吳翰宇) 2 寅○○(未提告) 109年4月2日20時17分後約5分鐘 於寅○○為上開匯款後，復以臉書暱稱「葉博凱」之帳號，通過通訊軟體Messenger，向寅○○佯稱：朋友也欲販售40隻公仔，共計2萬元云云，致寅○○陷於錯誤，依己○○指示匯款。 109年4月2日21時15分許 2萬元 台新銀行000-0000000000000000號虛擬帳戶 3 癸○○ 壬○○(均提告) 109年4月3 日19時41分前數分鐘(起訴書誤載為14分，應予更正) 己○○在社群網站臉書之娃娃機交流社團，以臉書暱稱「Kar B -o」帳號，透過通訊軟體Messen-ger、行動電話門號0000000000號，向癸○○、壬○○謊稱：欲販售30隻公仔，共計3萬元云云，致癸○○、壬○○均陷於錯誤，依己○○之指示先於109年4月3日20時42分許匯款3萬元至列3-1所示帳戶（後經許献偉於同日22時31分許將3萬元匯回予其等），嗣因癸○○、壬○○質疑己○○係詐欺集團，己○○遂以傳送葉博凱之國民身分證照片檔案之方式取信其等，致其等皆陷於錯誤，依己○○指示復於右列3-2所載時間，匯款3萬元至右列3-2所示帳戶內。 (3-1)109年4月3日20時42分許 3萬元 玉山銀行000-0000000000000號帳戶(戶名吳翰宇)     (3-2)109年4月3日22時53分許 3萬元 兆豐銀行000-00000000000號帳戶(戶名周洋廷) 4 丁○○(提告) 109年4月4日7時13分許 在社群網站臉書之公仔社團，見丁○○欲購買公仔之貼文，遂以臉書暱稱「Kar Bo」之帳號，通過通訊軟體Messenger，向丁○○佯稱：欲販售公仔，共計1 萬8,000元云云，並以傳送葉博凱之國民身分證照片檔案之方式取信之，致丁○○陷於錯誤，依己○○指示匯款。 109年4月4日14時30分許 1萬8,000元 台新銀行000-0000000000000000號虛擬帳戶 5 辰○○(提告) 109年4月4日10時1分許 己○○在社群網站臉書之娃娃機交流社團，以臉書帳號暱稱「Kar Bo」，通過通訊軟體Messenger ，向辰○○佯稱：欲販售公仔，共計4 萬元云云，致辰○○陷於錯誤，依己○○指示匯款。 109年4月6日15時45分許(起訴書誤載為10時51分許，應予更正) 4萬元 台新銀行000-00000000000000號帳戶(戶名蔡芝霖) 6 巳○○(提告) 109年4月6日7時51分許前某時 在社群網站臉書之公仔社團，見巳○○欲購買公仔之貼文，遂以臉書暱稱「Kar Bo」之帳號，通過通訊軟體Messenger、提供門號0000000000號，向巳○○佯稱：欲販售公仔，共計3萬元云云，致巳○○陷於錯誤，依己○○指示匯款。 109年4月6日10時14分許 3萬元 台新銀行000-00000000000000號帳戶(戶名蔡芝霖) 7 子○○(提告) 109年4月9日12時前某時 在社群網站臉書之娃娃機交流社團，以臉書暱稱「Kar Bo」帳號，通過通訊軟體Messenger、門號0000000000號，向子○○佯稱：欲販售公仔，共計5 萬元，需先支付部分價金云云，致其陷於錯誤，依己○○指示匯款。 109年4月9日12時許 1萬元 台新銀行000-0000000000000000號虛擬帳戶 8 丑○○(提告) 109年4月11日5時51分許 在社群網站臉書之娃娃機交流社團，見丑○○欲購買公仔之貼文，遂以臉書暱稱「Kar Bo」之帳號，通過通訊軟體Messenger、門號0000000000號，向丑○○佯稱：欲販售公仔，共計2萬元，需先付部份價金云云，致丑○○陷於錯誤，依己○○指示匯款。 109年4月11日6時12分許 1萬元 台新銀行000-0000000000000000號虛擬帳戶 9 申○○(提告) 109年4月12日7時22分許 在社群網站臉書之娃娃機交流社團，見申○○欲購買公仔之貼文，遂以臉書暱稱「Kar Bo」之帳號，通過通訊軟體Messenger、門號0000000000號，向申○○佯稱：欲販售60盒公仔，共計3萬元云云，致申○○陷於錯誤，依己○○指示匯款。 109年4月12日9時2分許 1萬5,000元 台新銀行000-0000000000000000號虛擬帳戶 10 辛○○(未提告) 109年4月18日13時許 在社群網站臉書之娃娃機交流社團，見辛○○欲購買公仔之貼文，遂以臉書暱稱「DO GO」之帳號，通過通訊軟體Messenger，向辛○○佯稱：欲販售40隻公仔，需先匯訂金云云，致辛○○陷於錯誤，依己○○指示匯款。 109年4月18日13時25分 1萬元 台新銀行000-0000000000000000號虛擬帳戶 11 李○慶(提告) 109年4月22日某時 在社群網站臉書之娃娃機交流社團，見李○慶欲購買公仔之貼文，遂以臉書暱稱「葉凱」之帳號，通過通訊軟體Messenger，向李○慶佯稱：欲販售22隻公仔，共計1 萬元云云，並以傳送葉博凱之國民身分證照片檔案之方式取信之，致李○慶陷於錯誤，依己○○指示匯款。 109年4月23日13時33分許 1萬元 台新銀行000-0000000000000000號虛擬帳戶 12 戌○○(提告) 109年4月25日7時31分許 在社群網站臉書之娃娃機交流社團，見戌○○欲購買公仔之貼文，遂以臉書暱稱「葉凱」之帳號，通過通訊軟體Messenger，向戌○○佯稱：欲販售公仔，共計2萬元，需先匯一半貨款云云，致戌○○陷於錯誤，依己○○指示匯款。 109年4月25日21時29分許 5,000元 台新銀行000-0000000000000000號虛擬帳戶     109年4月26日1時50分 5,000元 台新銀行000-0000000000000000號虛擬帳戶 13 丙○○(提告) 109年4月30日8時許 在社群網站臉書之娃娃機交流社團，以臉書暱稱「葉凱」之帳號，通過通訊軟體Messenger、LINE，向丙○○佯稱：欲販售公仔，共計1萬8,150元，需先匯部分貨款云云，並以傳送葉博凱之國民身分證照片檔案之方式取信之，致丙○○陷於錯誤，依己○○指示匯款。 109年4月30日9時13分許 8,000元 台新銀行000-0000000000000000號虛擬帳戶     109年5月2日4時17分許 1,300元 台新銀行000-0000000000000000號虛擬帳戶 14 甲○○(提告) 109年5月1日12時48分許 在社群網站臉書之娃娃機交流社團，見甲○○欲購買公仔之貼文，遂以臉書暱稱「葉凱」之帳號，通過通訊軟體Messenger，向甲○○佯稱：欲販售公仔，需先匯訂金云云，致甲○○陷於錯誤，依己○○指示匯款。 109年5月3日3時37分許 5,000元 台新銀行000-0000000000000000號虛擬帳戶 15 未○○(提告) 109年5月2日0時16分許 在社群網站臉書之娃娃機交流社團，見未○○欲購買公仔之貼文，遂以臉書暱稱「葉凱」之帳號，通過通訊軟體Messenger，向未○○佯稱：欲販售公仔，共計3,500元云云，致未○○陷於錯誤，依己○○指示匯款。 109年5月4日7時25分許 3,500元 台新銀行000-0000000000000000號虛擬帳戶 16 卯○○(提告) 109年5月3日9時41分許 在社群網站臉書之娃娃機交流社團，以臉書暱稱「葉凱」帳號，通過通訊軟體Messenger、門號0000000000號，向卯○○佯稱：販售圓螺(藍芽喇叭)34顆，共計5,000元云云，致卯○○陷於錯誤，依己○○指示匯款。 109年5月10日1時25分許 5,000元 台新銀行000-0000000000000000號虛擬帳戶 17 亥○○(提告) 109年5月11日19時59分許 在社群網站臉書之公仔社團，見亥○○欲購買公仔之貼文，遂以臉書暱稱「葉凱」之帳號，通過通訊軟體Messenger，向亥○○佯稱：販售57盒公仔，共計2萬8,500元云云，致亥○○陷於錯誤，依己○○指示匯款。 109年5月11日20時56分許 2萬8,500元 台新銀行000-0000000000000000號虛擬帳戶 18 亥○○(提告) 109年5月11日23時50分許 於亥○○為上開匯款後，復以臉書暱稱「葉凱」之帳號，通過通訊軟體Messenger，向亥○○佯稱：伊弟弟欲販售60盒公仔，共計3萬元云云，致亥○○陷於錯誤，依己○○指示匯款。 109年5月12日19時46分許 3萬元 台新銀行000-0000000000000000號虛擬帳戶 

19 葉奕翔 (提告) 109年5月28日12時許 在社群網站臉書之夾娃娃機交流社團，以臉書暱稱「葉凱」之帳號，通過通訊軟體Messenger，向葉奕翔佯稱：欲販售公仔共計5,000元，需先匯款云云，致葉奕翔陷於錯誤，依己○○指示匯款。 109年5月28日12時18分許 5,000元 台新銀行000-0000000000000000號虛擬帳戶 20 丁珏絜 (提告) 109年6月12日12時許 以臉書暱稱「葉凱」之帳號，通過通訊軟體Messenger、LINE，向丁珏絜佯稱：欲販售AIRPODS POR耳機共計5,000元，需先匯款云云，並以傳送葉博凱之國民身分證照片檔案之方式取信之，致丁珏絜陷於錯誤，依己○○指示匯款。 109年6月12日14時19分許 5,000元 台新銀行000-0000000000000000號虛擬帳戶 
附表二：
編號 匯款之告訴人 人頭帳戶/匯入金額 提供人 帳戶提供方式 領款人 領款時間及金額 領款地點 備註 1 寅○○ 玉山銀行帳號000-0000000000000號帳戶(戶名吳翰宇)/3萬元 酉○○ ⑴不知情之許献偉使用其前向友人吳翰宇借用之左列帳戶，以微信「易昇~Yuki」帳號，於109年4月2日20時2分前某時許，提供左列帳戶之帳號予酉○○（微信暱稱「0000000000」）。 ⑵酉○○再以微信暱稱「台灣~我愛你!!」，於109年4月2日20時4分前某時許，提供該帳戶之帳號予己○○。 ⑴不知情之許献偉收受左列款項後，扣除300元之報酬，將餘額29,700元換算成人民幣6,522元，再於109年4月2日21時12分後某時許，以支付寶匯予酉○○。 ⑵酉○○收領該人民幣後，扣除其報酬5,700元，於109年4月2日21時48分許，從玉山銀行帳號000-00000000000000號帳戶，匯款24,000元至王道銀行帳號000-00000000000000號帳戶內予己○○。   附表一編號1 2 癸○○壬○○ 玉山銀行帳號000-0000000000000號帳戶(戶名吳翰宇) 酉○○ 酉○○以微信暱稱「台灣~我愛你!!」，於109年4月3日19時46分至20時2分許間向己○○表示，繼續以左列帳戶作為收受贓款之帳戶，惟經不知情之許献偉以左列帳戶受領款項後，認為有異常，故將款項退回原匯出帳戶而未得逞。    附表一編號3-1 3 癸○○壬○○ 兆豐銀行帳號000-00000000000號帳戶(戶名周洋廷)/3萬元 午○○ 庚○○ 趙尹晨 午○○得知庚○○為購簿手兼車手，於109 年4 月3 日下午某時許，介紹並陪同其年籍不詳之友人與庚○○在臺北市大安區光復南路附近某處碰面，以1 萬5,000 元之代價出售左列周洋廷所有兆豐銀行帳戶之金融卡及密碼予庚○○，庚○○復透過通訊軟體微信（帳號：「別跟我磨口几」），於109 年4 月3 日某時許，提供左列帳號予趙尹晨，趙尹晨再以通訊軟體微信（帳號：「CHEN」）於109 年4 月3 日21時59分後某時許，提供該帳戶之帳號予己○○，並由趙尹晨與庚○○聯繫領款事宜。 庚○○ 109年4月4日：⑴0時40分、2萬元；⑵0時41分、9,000元；共計2萬9,000元 臺北市○○區○○街00號萊爾富超商北市鑫梧店 附表一編號3-2       109年4月4日1時許；提領餘額未果為警查獲。 新北市○○區○○街000號全家便利商店仁義店  4 辰○○ 台新銀行帳號000-00000000000000號帳戶（戶名蔡芝霖） 趙尹晨 先由趙尹晨於不詳時、地，以不詳之方式，取得左列帳戶之金融卡及密碼後，透過通訊軟體微信（帳號：「CH-EN 」），於109 年4 月6日7 時57分後某時許，提供該帳戶之帳號予己○○；並由趙尹晨於同日將金融卡交與乙○○，由李弘逸擔任車手，趙尹晨則擔任收水手。  乙○○趙尹晨 109年4月6日： ⑴15時59分許2 萬元 ⑵16時0分許1 萬9,000元 ⑶16時10分許1,000元共計4 萬元 臺北市○○區○○街00號統一超商鑫華福店 ⑴附表一編號5。 ⑵由趙尹晨在超商用餐區等乙○○提款項，乙○○領款完畢後，隨即將款項於提領地點門外交與趙尹晨。 ⑶趙尹晨於同日交付乙○○報酬6,000 元，保留自己之報酬2,000 元後，將3萬2,000元以不詳方式交與己○○。 5 巳○○ 台新銀行帳號000-00000000000000號帳戶(戶名蔡芝霖)/3萬元 趙尹晨 同上 乙○○趙尹晨 109年4月6日：(1)10時53分、2萬元；(2)10時53分、7,000元；共計2萬7,000元 臺北市○○區○○路0段00號彰化銀行光隆分行 ⑴附表一編號6。 ⑵由趙尹晨在彰化銀行外等乙○○提領款項，乙○○領款完畢後隨即將款項在提領地點門外交付趙尹晨。 ⑶趙尹晨於同日交付乙○○報酬4,000 元，保留自己之報酬3,000 元（即帳戶餘額）後，於同日11時5 分許，從王道銀行000-00000000000000號帳戶，匯款2萬3,000元至己○○指定之台新銀行帳號000-00000000000000號帳戶（戶名蔡育婷）。 
附表三：
編號 犯罪事實 證據清單  1 附表一編號1 ⑴證人即被害人寅○○於警詢時之陳述（見109年度偵字第22282號卷一第39至41頁） ⑵證人許献偉於警詢之陳述（見109年度偵字第22282號卷一第309至313頁） ⑶被害人寅○○與臉書暱稱「葉博凱」之人Messenger對話（含翻拍之中華郵政自動櫃員機交易明細表2份）（見109年度偵字第22282號卷一第43至53頁） ⑷玉山銀行個金集中部109年4月27日玉山個（集中）字（起訴書誤載為中信銀字，應予更正）第0000000000號函檢附吳翰宇帳號000-0000000000000號帳戶之開戶資料及交易明細（見109年度偵字第22282號卷一第357至364頁） ⑸英商克雷達投資有限公司台灣分公司109年7月13日英克法字第1090713004號函所附虛擬帳戶交易相關資料（見109年度偵字第22282號卷二第423頁、第427頁） ⑹許献偉微信與暱稱『0000000000』、『0000000000』之對話紀錄（見109年度偵字第22282號卷二第281至302頁） ⑺被告己○○扣案OPPO手機內之微信與暱稱『台灣~ 我愛你!! 』之對話紀錄截圖（見109年度偵字第22282號卷二第233至276頁） ⑻新北市政府警察局海山分局搜索扣押筆錄及扣案物品目錄表、扣案手機照片2張（見109年度偵字第22282號卷二第389至393 頁、第419頁） ⑼被告己○○扣案OPPO手機內之己○○所使用之臉書帳號翻拍照片（見109年度偵字第22282號卷二第117頁）  2 附表一編號2    3 附表一編號3 ⑴證人即告訴人癸○○、壬○○於警詢時之指述（見109年度偵字第22282號卷一第55至62頁） ⑵證人即共同被告庚○○於警詢及偵查中之證述（見109年度偵字第22282號卷二第191至195頁、第218至221頁、第589至592頁、第599至601頁） ⑶證人即共同被告午○○於警詢及偵查中之證述（見109年度偵字第22282號卷二第641至646頁、第657至660頁） ⑷證人即共同被告己○○於警詢、偵查及本院審理時之證述（見109年度偵字第22282號卷一第22至36頁、第505至521頁，109年度偵字第22282號卷二第321至328頁、第507至515頁、第552頁，本院109年度金訴字第199號卷一第48頁、第278頁、第305頁） ⑸證人即告訴人葉博凱於警詢及偵查中之指述（見109年度偵字第22282號卷二第665至668頁、第674至675頁） ⑹證人許献偉於警詢之陳述（見109年度偵字第22282號卷一第309至313頁） ⑺告訴人癸○○、壬○○與臉書暱稱「Kar Bo」之人之Messe-nger對話（含網路銀行交易明細表2份）（見109年度偵字第22282號卷一第63至66頁） ⑻門號0000000000號通訊監察譯文1 份（見109年度偵字第22282號卷一第69至71頁） ⑼兆豐國際商業銀行股份有限公司109年4月17日兆銀總集中字第1090019685號函及所附周洋廷之開戶資料及交易明細（見109年度偵字第22282號卷二第201至209頁） ⑽玉山銀行個金集中部109年4月27日玉山個（集中）字第0000000000號函檢附吳翰宇帳號000-0000000000000號帳戶之開戶資料及交易明細（見109年度偵字第22282號卷一第357 至364頁） ⑾告訴人葉博凱提供之其本人身分證翻拍照片、被告己○○扣案手機內之葉博凱證件照片（見109年度偵字第22282號卷二第670頁、第117頁） ⑿被告庚○○提領款款項之監視器畫面翻拍照片（見109年度偵字第22282號卷一第69至71頁） ⒀被告庚○○蘋果牌手機內微信與暱稱【CHEN】、【小鴨鴨】、【別跟我磨口几】之對話紀錄編號1至7號截圖（見109年度偵字第22282號卷二第593至596頁） ⒁被告庚○○蘋果牌手機內微信與暱稱【李凱翔】之對話紀錄編號8至11號截圖（見109年度偵字第22282號卷二第652至654頁） ⒂被告己○○扣案之OPPO手機內與暱稱『CHEN』之對話紀錄編號1至40、120至123號截圖（見109年度偵字第22282號卷二第329 至352頁、第401至402頁） ⒃被告己○○扣案OPPO手機內之微信與暱稱『小鴨鴨』之對話紀錄截圖（見109年度偵字第22282號卷二第409頁） ⒄同附表三編號1之⑹至⑻   4 附表一編號4 ⑴證人即告訴人丁○○於警詢時之指述（見109年度偵字第22282號卷一第95至97頁） ⑵證人即告訴人葉博凱於警詢及偵查中之指述（見109年度偵字第22282號卷二第665至668頁、第674至675頁） ⑶告訴人丁○○與臉書暱稱「Kar Bo」之人之Messenger對話截圖及網路銀行交易明細表各1份（見109年度偵字第22282號卷一第99 至102頁） ⑷告訴人葉博凱提供之其本人身分證翻拍照片、被告己○○扣案手機內之葉博凱證件照片（見109年度偵字第22282號卷二第670 頁、第117頁） ⑸英商克雷達投資有限公司台灣分公司109年7月13日英克法字第1090713004號函所附虛擬帳戶交易相關資料（見109年度偵字第22282號卷二第423頁、第425頁） ⑹同附表三編號1之⑻　   5 附表一編號5 ⑴告訴人辰○○於警詢及偵訊時之指述（109年度偵字第22282號卷一第271至272頁、第295至297頁） ⑵證人即辰○○友人黃祜祺於警詢之陳述（見109年度偵字第22282號卷二第277至278頁、第296至297頁） ⑶證人即共同被告李弘逸於警詢及偵查中之證述（見109年度偵字第22282號卷二第623至627頁、第631至637頁） ⑷告訴人辰○○提出之與臉書暱稱「Kar Bo」之人之Messege-r對話紀錄（含陽信商業銀行匯款申請書影本）（見109年度偵字第22282號卷二第83至93頁） ⑸證人黃祜祺提出之與臉書暱稱「Kar Bo」之人之視訊通話截圖、對話紀錄（見109年度偵字第22282號卷二第289頁） ⑹同案被告乙○○領款之監視錄影畫面（見109年度偵字第22282號卷二第403至406頁） ⑺陽信商業銀行匯款申請書影本1份（見109年度偵字第22282號卷二第273至275頁） ⑻台新國際商業銀行109年6月5日台新作文字第10911623號函所附000-00000000000000號帳戶(戶名:蔡芝霖)之開戶資料及交易明細（見109年度偵字第22282號卷二第411至419頁) ⑼新北市政府警察局海山分局搜索扣押筆錄及扣案物品目錄表、扣案手機照片2張（見109年度偵字第22282號卷二第389至393 頁、第419頁） ⑽己○○扣案OPPO牌手機內與暱稱「CHEN」、「小鴨鴨」即趙尹晨）之微信對話紀錄截圖1 份（見109年度偵字第22282號卷二第353至402頁） ⑾被告己○○扣案OPPO手機內之己○○所使用之臉書帳號、蔡芝霖存摺翻拍照片（見109年度偵字第22282號卷二第117頁） ⑿新北市政府警察局海山分局警員蔡旻璁109 年9 月10日具之職務報告1份（見109年度偵字第22282號卷二第421頁）  6 附表一編號6 ⑴告訴人巳○○於警詢之指述（見109年度他字第7042號卷第112頁） ⑵告訴人巳○○提出之與臉書暱稱「Kar Bo」之人之Messege-r對話紀錄（含網路銀行交易明細表）（109 年度他字第7042號卷第113至115頁） ⑶證人即車手李弘逸於警詢及偵查中之證述（見109年度偵字第22282號卷二第623至627頁、第631至637頁） ⑷乙○○領款之監視錄影畫面（109 年度他字第7042號卷第305頁） ⑸台新國際商業銀行109 年6 月5 日台新作文字第10911623號函及所附蔡芝霖帳號000-00000000000000號帳戶之開戶資料及交易明細（109年度他字第7042號卷第322至326頁） ⑹新北市政府警察局海山分局警員蔡旻璁109 年9 月10日具之職務報告1份（109年度他字第7042號卷第327頁） ⑺己○○扣案OPPO牌手機內與暱稱「CHEN」、「小鴨鴨」即趙尹晨）之微信對話紀錄截圖1 份（109 年度他字第7042號卷第272頁反面、第278至298頁反面） ⑻新北市政府警察局海山分局搜索扣押筆錄、扣押物品目表及扣押物品照片（109 年度他字第7042號卷第214 至219 頁）  7 附表一編號7 ⑴告訴人子○○於警詢時之指述（見109年度偵字第22282號卷一第103 頁至104頁） ⑵告訴人子○○與臉書暱稱「Kar Bo」之人之Messenger對話截圖（含網路銀行交易明細表）（見109年度偵字第22282號卷一第105 至106頁） ⑶門號0000000000號通訊監察譯文（乙）1 份（見109年度偵字第22282號卷一第345頁） ⑷英商克雷達投資有限公司台灣分公司109年7月13日英克法字第1090713004號函所附虛擬帳戶交易相關資料（見109年度偵字第22282號卷二第423頁、第427頁） ⑸同附表三編號1之⑻  8 附表一編號8 ⑴告訴人丑○○於警詢時之指述（見109年度偵字第22282號卷一第107 至108頁） ⑵告訴人丑○○與臉書暱稱「Kar Bo」之人之Messenger對話截圖（含網路銀行交易明細表）（見109年度偵字第22282號卷一第109 至112頁） ⑶門號0000000000號通訊監察譯文（丙）1 份（見109年度偵字第22282號卷一第347頁） ⑷英商克雷達投資有限公司台灣分公司109年7月1日英克法字第1090713004號函所附虛擬帳戶交易相關資料（見109年度偵字第22282號卷二第423頁、第429頁） ⑸同附表三編號1之⑻  9 附表一編號9 ⑴證人即告訴人申○○於警詢時之指述（見109年度偵字第22282號卷一第113至115頁） ⑵告訴人申○○與臉書暱稱「Kar Bo」之人之Messenger對話截圖（含網路銀行交易明細表）（見109年度偵字第22282號卷一第117 至124頁） ⑶門號0000000000號通訊監察譯文（丁）1 份（見109年度偵字第22282號卷一第349頁） ⑷員警蔡旻聰109年5月13日出具之職務報告（見109 年度他字第3405號卷第204頁） ⑸英商克雷達投資有限公司台灣分公司109年7月13日英克法字第1090713004號函所附虛擬帳戶交易相關資料（見109年度偵字第22282號卷二第423頁、第429頁） ⑹同附表三編號1之⑻  10 附表一編號10 ⑴證人即被害人辛○○於警詢時之陳述（見109年度偵字第22282號卷一第255至259頁） ⑵被害人辛○○與臉書暱稱「DO GO」之人之Messenger對話截圖（含辛○○網路銀行交易明細表）（109年度偵字第22282號卷一第261至265頁） ⑶英商克雷達投資有限公司台灣分公司109年7月13日英克法字第1090713004號函所附虛擬帳戶交易相關資料（見109年度偵字第22282號卷二第423頁、第437頁） ⑷同附表三編號1之⑻  11 附表一編號11 ⑴證人即告訴人李○慶於警詢時之指述（見109年度偵字第22282號卷一第125至126頁） ⑵證人即告訴人葉博凱於警詢及偵查中之指述（見109年度偵字第22282號卷二第665至668頁、第674至675頁） ⑶告訴人李○慶與臉書暱稱「葉凱」之人之Messenger對話截圖（含網路銀行交易明細表）（見109年度偵字第22282號卷一第129至141頁） ⑷告訴人葉博凱提供之其本人身分證翻拍照片、被告己○○扣案手機內之葉博凱證件照片（見109年度偵字第22282號卷二第670頁、第117頁） ⑸英商克雷達投資有限公司台灣分公司109年7月13日英克法字第1090713004號函所附虛擬帳戶交易相關資料（見109年度偵字第22282號卷二第423頁、第429頁） ⑹同附表三編號1之⑻至⑼  12 附表一編號12 ⑴證人即告訴人戌○○於警詢時之證述（見109年度偵字第22282號卷一第143至147頁） ⑵告訴人戌○○與臉書暱稱「葉凱」之人之Messenger對話截圖（見109年度偵字第22282號卷一第149至161頁） ⑶英商克雷達投資有限公司台灣分公司109年7月13日英克法字第1090713004號函所附虛擬帳戶交易相關資料（見109年度偵字第22282號卷二第423頁、第431頁） ⑷同附表三編號1之⑻至⑼  13 附表一編號13 ⑴證人即告訴人丙○○於警詢時之指述（見109年度偵字第22282號卷一第163至169頁） ⑵證人即告訴人葉博凱於警詢及偵查中之指述（見109年度偵字第22282號卷二第665至668頁、第674至675頁） ⑶告訴人丙○○與臉書暱稱「葉凱」、「夏天」之人之Messe-nger對話截圖（含網路銀行交易明細表）（見109年度偵字第22282號卷一第171至197頁） ⑷門號0000000000號通訊監察譯文（戊）1 份（見109年度偵字第22282號卷一第351頁） ⑸告訴人葉博凱提供之其本人身分證翻拍照片、己○○扣案手機內之葉博凱證件照片（見109年度偵字第22282號卷二第670 頁、第117頁） ⑹英商克雷達投資有限公司台灣分公司109年7月13日英克法字第1090713004號函所附虛擬帳戶交易相關資料（見109年度偵字第22282號卷二第423頁、第431頁、第433頁） ⑺同附表三編號1之⑻至⑼  14 附表一編號14 ⑴證人即告訴人甲○○於警詢時之指述（見109年度偵字第22282號卷一第199至201頁） ⑵告訴人甲○○與臉書暱稱「葉凱」之人之Messenger對話截圖（含網路銀行交易明細表）（見109年度偵字第22282號卷一第203至208頁） ⑶英商克雷達投資有限公司台灣分公司109年7月13日英克法字第1090713004號函所附虛擬帳戶交易相關資料（見109年度偵字第22282號卷二第423頁、第433頁） ⑷同附表三編號1之⑻至⑼  15 附表一編號15 ⑴證人即告訴人未○○於警詢時之證述（見109年度偵字第22282號卷一第209至212頁） ⑵告訴人未○○匯款予被告己○○所使用之郵局帳戶存摺內頁交易明細及封面影本（見109年度偵字第22282號卷一第213至214頁） ⑶告訴人未○○與臉書暱稱「葉凱」之人之Messenger對話截圖（見109年度偵字第22282號卷二第389至399頁） ⑷英商克雷達投資有限公司台灣分公司109年7月13日英克法字第1090713004號函所附虛擬帳戶交易相關資料（109年度偵字第22282號卷二第423頁、第433頁） ⑸同附表三編號1之⑻至⑼  16 附表一編號16 ⑴證人即告訴人卯○○於警詢時之指述（見109年度偵字第22282號卷一第223至227頁） ⑵告訴人卯○○與臉書暱稱「葉凱」之人之Messenger對話截圖（見109年度偵字第22282號卷一第229至240頁） ⑶郵政自動櫃員機交易明細表（見109年度偵字第22282號卷一第208 頁） ⑷門號0000000000號通訊監察譯文（己）1份（見109年度偵字第22282號卷一第353頁） ⑸英商克雷達投資有限公司台灣分公司109年7月13日英克法字第1090713004號函所附虛擬帳戶交易相關資料（見109年度偵字第22282號卷二第423頁、第435頁） ⑹同附表三編號1之⑻至⑼　  17 附表一編號17 ⑴證人即告訴人亥○○於警詢時之指述（見109年度偵字第22282號卷二第241至243頁） ⑶告訴人亥○○與臉書暱稱「葉凱」之人之Messenger對話截圖（含網路銀行交易明細表）（見109年度偵字第22282號卷二第245至254頁） ⑷門號0000000000通訊監察譯文（庚）（見109年度偵字第22282號卷二第355頁） ⑸英商克雷達投資有限公司台灣分公司109年7月13日英克法字第1090713004號函所附虛擬帳戶交易相關資料（見109年度偵字第22282號卷二第423頁、第435頁） ⑹同附表三編號1之⑻至⑼  18 附表一編號18  19 附表一編號19 ⑴告訴人葉奕翔於警詢之指述（110年度偵字第4431號卷第7至8頁） ⑵告訴人葉奕翔提出之與臉書暱稱「葉凱」之人之Messenger對話(含網路銀行交易明細表)1份（110年度偵字第4431號卷第9至15頁） ⑶英商克雷達投資有限公司台灣分公司109年7月13日英克法字第1090713005號函（110年度偵字第4431號卷第60頁） ⑷同附表三編號1之⑻至⑼ 20 附表一編號20 ⑴告訴人丁珏絜於警詢之指述（110年度偵字第4431號卷第16至20頁） ⑵告訴人丁珏絜提出之與臉書暱稱「葉凱」之人之Messenger對話(含網路銀行交易明細表)1份（110年度偵字第4431號卷第21至29頁） ⑶證人即告訴人葉博凱於警詢及偵查中之指述（見109年度偵字第22282號卷二第665至668頁、第674至675頁） ⑷告訴人葉博凱提供之其本人身分證翻拍照片、己○○扣案手機內之葉博凱證件照片（見109年度偵字第22282號卷二第670頁、第117頁） ⑸英商克雷達投資有限公司台灣分公司109年8月11日英克法字第1090811003號函暨所附虛擬帳戶交易相關資料（110年度偵字第4431號卷第61頁） ⑹同附表三編號1之⑻至⑼ 
附表四：
編號 犯罪事實 所犯罪名及宣告刑  1 附表一編號1 己○○共同犯洗錢防制法第十四條第一項之洗錢罪，累犯，處有期徒刑肆月，併科罰金新臺幣壹萬元，罰金如易服勞役，以新臺幣壹仟元折算壹日。扣案OPPO廠牌手機壹支（含行動電話門號0000000000號、0000000000號之SIM卡各壹張）沒收；未扣案之犯罪所得新臺幣貳萬肆仟元沒收，如全部或一部不能沒收或不宜執行沒收時，追徵其價額。  2 附表一編號2 己○○犯詐欺取財罪，累犯，處拘役參拾日，如易科罰金，以新臺幣壹仟元折算壹日。扣案OPPO廠牌手機壹支（含行動電話門號0000000000號、0000000000號之SIM卡各壹張）沒收；未扣案之犯罪所得新臺幣貳萬元沒收，如全部或一部不能沒收或不宜執行沒收時，追徵其價額。  3 附表一編號3 己○○犯三人以上共同詐欺取財罪，累犯，處有期徒刑壹年貳月。扣案OPPO廠牌手機壹支（含行動電話門號0000000000號、0000000000號之SIM卡各壹張）沒收。  4 附表一編號4 己○○犯個人資料保護法第四十一條非公務機關非法利用個人料罪，累犯，處有期徒刑參月，如易科罰金，以新臺幣壹仟元折算壹日。扣案OPPO廠牌手機壹支（含行動電話門號0000000000號、0000000000號之SIM卡各壹張）沒收。  5 附表一編號5 己○○犯三人以上共同詐欺取財罪，累犯，處有期徒刑壹年肆月。扣案OPPO廠牌手機壹支（含行動電話門號0000000000號、0000000000號之SIM卡各壹張）沒收；未扣案之犯罪所得新臺幣參萬貳仟元沒收，於全部或一部不能沒收或不宜執行沒收時，追徵其價額。  6 附表一編號6 己○○犯三人以上共同詐欺取財罪，累犯，處有期徒刑壹年參月。扣案OPPO廠牌手機壹支（含行動電話門號0000000000號、0000000000號之SIM卡各壹張）沒收；未扣案之犯罪所得新臺幣貳萬參仟元沒收，於全部或一部不能沒收或不宜執行沒收時，追徵其價額。  7 附表一編號7 己○○犯詐欺取財罪，累犯，處拘役貳拾日，如易科罰金，以新臺幣壹仟元折算壹日。扣案OPPO廠牌手機壹支（含行動電話門號0000000000號、0000000000號之SIM卡各壹張）沒收；未扣案之犯罪所得新臺幣壹萬元沒收，如全部或一部不能沒收或不宜執行沒收時，追徵其價額。  8 附表一編號8 己○○犯詐欺取財罪，累犯，處拘役貳拾日，如易科罰金，以新臺幣壹仟元折算壹日。扣案OPPO廠牌手機壹支（含行動電話門號0000000000號、0000000000號之SIM卡各壹張）沒收；未扣案之犯罪所得新臺幣壹萬元沒收，如全部或一部不能沒收或不宜執行沒收時，追徵其價額。  9 附表一編號9 己○○犯詐欺取財罪，累犯，處拘役貳拾日，如易科罰金，以新臺幣壹仟元折算壹日。扣案OPPO廠牌手機壹支（含行動電話門號0000000000號、0000000000號之SIM卡各壹張）沒收；未扣案之犯罪所得新臺幣壹萬伍仟元沒收，如全部或一部不能沒收或不宜執行沒收時，追徵其價額。  10 附表一編號10 己○○犯詐欺取財罪，累犯，處拘役貳拾日，如易科罰金，以新臺幣壹仟元折算壹日。扣案OPPO廠牌手機壹支（含行動電話門號0000000000號、0000000000號之SIM卡各壹張）沒收；未扣案之犯罪所得新臺幣壹萬元沒收，如全部或一部不能沒收或不宜執行沒收時，追徵其價額。  11 附表一編號11 己○○犯個人資料保護法第四十一條非公務機關非法利用個人料罪，累犯，處有期徒刑伍月，如易科罰金，以新臺幣壹仟元折算壹日。扣案OPPO廠牌手機壹支（含行動電話門號0000000000號、0000000000號之SIM卡各壹張）沒收；未扣案之犯罪所得新臺幣壹萬元沒收，如全部或一部不能沒收或不宜執行沒收時，追徵其價額。  12 附表一編號12 己○○犯詐欺取財罪，累犯，處拘役貳拾日，如易科罰金，以新臺幣壹仟元折算壹日。扣案OPPO廠牌手機壹支（含行動電話門號0000000000號、0000000000號之SIM卡各壹張）沒收；未扣案之犯罪所得新臺幣壹萬元沒收，如全部或一部不能沒收或不宜執行沒收時，追徵其價額。  13 附表一編號13 己○○犯個人資料保護法第四十一條非公務機關非法利用個人料罪，累犯，處有期徒刑肆月，如易科罰金，以新臺幣壹仟元折算壹日。扣案OPPO廠牌手機壹支（含行動電話門號0000000000號、0000000000號之SIM卡各壹張）沒收；未扣案之犯罪所得新臺幣玖仟參佰元沒收，如全部或一部不能沒收或不宜執行沒收時，追徵其價額。  14 附表一編號14 己○○犯詐欺取財罪，累犯，處拘役拾日，如易科罰金，以新臺幣壹仟元折算壹日。扣案OPPO廠牌手機壹支（含行動電話門號0000000000號、0000000000號之SIM卡各壹張）沒收；未扣案之犯罪所得新臺幣伍仟元沒收，如全部或一部不能沒收或不宜執行沒收時，追徵其價額。  15 附表一編號15 己○○犯詐欺取財罪，累犯，處拘役拾日，如易科罰金，以新臺幣壹仟元折算壹日。扣案OPPO廠牌手機壹支（含行動電話門號0000000000號、0000000000號之SIM卡各壹張）沒收；未扣案之犯罪所得新臺幣參仟伍佰元沒收，如全部或一部不能沒收或不宜執行沒收時，追徵其價額。  16 附表一編號16 己○○犯詐欺取財罪，累犯，處拘役拾日，如易科罰金，以新臺幣壹仟元折算壹日。扣案OPPO廠牌手機壹支（含行動電話門號0000000000號、0000000000號之SIM卡各壹張）沒收；未扣案之犯罪所得新臺幣伍仟元沒收，如全部或一部不能沒收或不宜執行沒收時，追徵其價額。  17 附表一編號17 己○○犯詐欺取財罪，累犯，處拘役貳拾日，如易科罰金，以新臺幣壹仟元折算壹日。扣案OPPO廠牌手機壹支（含行動電話門號0000000000號、0000000000號之SIM卡各壹張）沒收。  18 附表一編號18 己○○犯詐欺取財罪，累犯，處拘役貳拾日，如易科罰金，以新臺幣壹仟元折算壹日。扣案OPPO廠牌手機壹支（含行動電話門號0000000000號、0000000000號之SIM卡各壹張）沒收。  19 附表一編號19 己○○犯詐欺取財罪，累犯，處拘役拾日，如易科罰金，以新臺幣壹仟元折算壹日。扣案OPPO廠牌手機壹支（含行動電話門號0000000000號、0000000000號之SIM卡各壹張）沒收；未扣案之犯罪所得新臺幣伍仟元沒收，如全部或一部不能沒收或不宜執行沒收時，追徵其價額。  20 附表一編號20 己○○犯個人資料保護法第四十一條非公務機關非法利用個人料罪，累犯，處有期徒刑參月，如易科罰金，以新臺幣壹仟元折算壹日。扣案OPPO廠牌手機壹支（含行動電話門號0000000000號、0000000000號之SIM卡各壹張）沒收。